【裁判字號】    95,訴,2365
【裁判日期】    981231
【裁判案由】    違反稅捐稽徵法等
【裁判全文】
臺灣桃園地方法院刑事判決              95年度易字第1382號
公  訴  人  台灣桃園地方法院檢察署檢察官
被      告  戊○○
選任辯護人  趙文銘律師
            黃毓棋律師
            江東原律師
上列被告因詐欺、違反商業會計法暨偽造文書等案件，經檢察官
提起公訴（詐欺部分之偵查案號：94年度偵字第13134 號；偽造
文書等部分之偵查案號：95年度偵字第19477 號～第19485 號、
第21217 號），及移送併辦（偽造文書等部分之移送併辦案號：
95年度偵字第23412 ～23415 號、97年度偵字第13496 號），本
院判決如下：
    主  文
戊○○連續意圖為自己不法之所有，使人將本人之物交付，處有
期徒刑伍年；又連續行使偽造私文書，足以生損害於公眾及他人
，處有期徒刑參年，減為有期徒刑壹年陸月，如附表一所示在商
業發票上偽造之署押均沒收；應執行有期徒刑陸年，如附表一所
示在商業發票上偽造之署押均沒收。
    事  實
一、戊○○（英文名：MICHAEL YU）為耀總實業有限公司（下稱
    耀總公司，設桃園縣蘆竹鄉○○路287 號2 樓之1 ，英文名
    稱：UNITED INT'L GERMANCAR CO.，英文名之簡稱為：UIG
    ）負責人，明知公司無力支付貨款，亦無力繳納倉租及合法
    覈實申報並繳交進口稅費，竟基於意圖為自己不法之所有之
    概括犯意，於民國93年5 月至7 月間，先後透過美商Auto
    Enterprises Sales , Inc.（下簡稱AE公司）之代理人Gary
    Driver及其他人之代理及仲介向AE公司購買如附件一所示之
    保持捷、BMW 、BENZ廠牌之高價中古汽車25輛，合約價格（
    包含運費及保險費）共計美金870,218 元（貨物運抵台灣之
    時間則分別為93年7 月27日、93年7 月31日、93年8 月7 日
    、93年8 月28日、93年9 月7 日、93年10月5 日）。戊○○
    先詐稱願以D/P （document aginst payment ，即匯款交單
    ）之方式，在AE公司將上開車輛委由運送人運送後，由AE
    公司委任之通知銀行（FEDERAL BANK GLOBAL TRADE
    ADVISORY）通知耀總公司之往來銀行即台灣土地銀行南崁分
    行貨到贖單之情形，再由台灣土地銀行南崁分行通知耀總公
    司依通知金額結匯付款予AE公司之往來銀行之帳戶，戊○○
    為取得AE公司信任，先於93年5 月前之年初向AE公司購入如
    附表一編號2-1 、3 之車輛，並於93年5 月12日、93年6 月
    3 日分別以電匯之方式自台灣土地銀行南崁分行如數支付價
    金35,000美元、28,650美元予AE公司，另於93年5 月前之年
    初向AE公司購入其他不詳之車輛數輛，亦於93年5 月初至6
    月初，以電匯方式自台灣土地銀行南崁分行分4 次支付該等
    車輛之價金共213,398 美元予AE公司，又戊○○於台灣土地
    銀行南崁分行於93年9 月6 日收獲STANDERD FEDERAL BANK
    轉來如附件一編號11之車輛之載貨證券及車輛所有權文件（
    B/L & TITLE ）之通知付款文件並通知戊○○時，戊○○即
    於93年9 月30日自台灣土地銀行南崁分行第000000000000號
    帳戶轉帳提領新台幣1,187,269 元並自台灣土地銀行桃園分
    行結匯美金34,900元電匯至AE公司之往來銀行之帳戶（ABN
    AMRO BANK ACCOUNT NO.0000000000 ），以取得AE公司之信
    賴。又戊○○雖無力支付由AE公司運至台灣基隆港之財政部
    基隆關稅局倉庫所存放之上開25輛除附件一編號11之汽車以
    外之車輛之車款，亦無力覈實支付報關所須支付之各項稅費
    及倉租，為騙取AE公司之信賴、藉口拖延付款時程並達成最
    後可在未付款之情形下領取車輛轉賣圖利之目的，除故為支
    付附件一編號11之汽車車款外，並自93年7 月下旬起在與AE
    公司之代理人甲○○○ ○○○○○○ 或AE公司承辦上開車輛買賣事宜
    之經理乙○○○○○ ○○○○○○○○ （小名為PHIL TRUPIANO ）之往來
    電子郵件中，詐稱以下各語：由於其大量向AE公司進口車輛
    ，需要銀行之融資支援，建議AE公司可透過ABN AMRO BANK
    發出車輛之載貨證券及車輛所有權文件予其往來之台灣土地
    銀行南崁分行，台灣土地銀行南崁分行可透過持有車輛之載
    貨證券及車輛所有權文件獲得擔保以支持其向該分行取得融
    資，然該分行要求其一張載貨證券僅能記載一輛車，AE公司
    須依此要求其之船公司改開一張載貨證券記載一輛車之載貨
    證券，台灣土地銀行南崁分行接獲一張載貨證券記載一輛車
    之載貨證券後即可以對尚未支付之車款融資；其預計可在8
    月底前付清所有車款；其要求部分車款以信用狀方式支付；
    如附件一編號1 、4 之車輛之載貨證券及車輛所有權文件已
    到達台灣土地銀行南崁分行，然該載貨證券一張記載該二車
    輛，因之，該分行不願對其與其之耀總公司融資，然其仍願
    支付車款予AE公司之上開銀行帳戶。直至93 年9月中下旬，
    戊○○仍未支付上開車輛之車款，其自93年9 月下旬至10月
    中旬之與PHIL TRUPIANOIP 、甲○○○ ○○○○○○ 往來之電子郵件
    詐稱：其之所以在上開D/P 之狀況下仍遲付車款，係因為台
    灣土地銀行要求其須提供擔保，始願意融資，該銀行之本行
    及分行對於其所提供之擔保品仍在進行鑑價，所以付款時程
    有所拖延；若其未能在貨物抵台3 日內，持大提單向船公司
    換成小提單提領貨物，則台灣之海關會每日每車處罰鍰美金
    58.8元，若逾二或三月，則台灣之海關會認定為無主物而拍
    賣貨物，然其若持有小提單後，並不能即將貨物提領，因為
    其尚須報關驗貨繳交稅費，因之，其提議AE公司將大提單交
    予AE公司之承攬運送人高虎公司（英文縮寫GAC ）台灣分公
    司（高虎公司台灣分公司之全稱為「台灣高虎全球物流股份
    有限公司」）之BRUCE （按即高虎公司台灣分公司經理劉吳
    振），由BRUCE 換成小提單，如此便可避去受罰，換成小提
    單後，BRUCE 可以將所有在基隆港船公司租用之關稅局倉庫
    之車輛統統移至一個民營保稅倉庫，除可有較便宜之倉租外
    ，亦可避去車輛為海關拍賣，另BRUCE 持有小提單，即使台
    灣土地銀行融資時程拖延，其亦可將上開車輛轉賣予他人，
    以轉賣所得支付予BRUCE 後，再由BRUCE 處取得小提單提領
    車輛；其有找到上開車輛中若干輛之轉賣客戶，然該等客戶
    都要見到現貨才付款，因此，最好的方式就是指定BRUCE 有
    權利為AE公司持有上開小提單，然後由其直接付款給BRUCE
    ，再由BRUCE 領取上開車輛；若依AE公司之提議，將倉庫之
    寄託貨物之受寄人之名字改為GAC ，理論上雖無問題，然此
    會影響到將上開車輛送至財團法人車輛研究測試中心測試及
    向交通部監理機關申請台灣國內掛車牌之時程，並會影響其
    轉賣該等車輛之時程及其開立國內發票予該等買主，可能導
    致其違約而被沒收定金（即阻止AE公司藉由將倉庫之寄託貨
    物之受寄人之名字改為GAC ，以擔保車款未支付前，車輛不
    會為戊○○自民營保稅倉庫提領）；其現在正尋求台灣土地
    銀行之房屋貸款融資，因為該銀行為公營行庫，所以辦理該
    項融資需時較久，其有三件不動產作為銀行擔保品，其甚且
    可以將該等擔保品設定較台灣土地銀行更前順位之抵押權予
    AE公司；只要將車輛自基隆港移至民營保稅倉庫，不只可以
    避去海關之罰鍰，更可以向轉賣該等車輛之買受人準確預估
    交車之時間，而AE公司同時可令GAC 持有小提單作為擔保，
    確保每輛車均經其付款後，才會自民營保稅倉庫被提領；其
    提議將車輛移至民營保稅倉庫－新隆儲運股份有限公司（負
    責人：游國村，該公司英文簡稱為WFT ）經營之倉庫。戊○
    ○自93年7 月下旬起至10月中旬之上開電子郵件之目的，無
    非係美化其遲延電匯車款，並推稱係台灣土地銀行貸款融資
    程序遲緩，台灣土地銀行貸款融資時要求須將載貨證券拆開
    ，又同時推稱正在積極尋找車輛轉賣之買主以支付AE公司車
    款，其並將己不即時向基隆關稅局報關繳納稅費清關而將遭
    基隆關稅局罰鍰、拍賣車輛之困境稱作係不利於其與AE公司
    雙方，因之要求將尚在基隆關稅局倉庫之車輛移至新隆儲運
    股份有限公司經營之保稅倉庫，並假意佯稱小提單可由AE公
    司之承攬運送人高虎公司台灣分公司之職員代為持有，待其
    支付AE公司車款後，再由高虎公司台灣分公司之職員給予其
    小提單提領車輛。AE公司誤信依戊○○之上開安排，其之車
    款債權可以確保，故除自行付費予船公司將如附件一編號
    21-23 所示車輛之載貨證券之受貨人（CONSIGNEE ）改為高
    虎公司台灣分公司外，其餘如附件一編號1-10 、13-20、24
    、25之20輛車之載貨證券之受貨人均仍為戊○○，且因戊○
    ○無力繳交基隆關稅局倉租亦未報關，故由高虎公司台灣分
    公司向船公司取得小提單並代表AE公司代戊○○繳交倉租；
    另戊○○又代表耀總公司於93年10月7 日出具切結書予高虎
    公司台灣分公司，其上書立「上開20輛車移至新隆儲運股份
    有限公司保稅倉庫後，如耀總公司無法履行買賣合約時，由
    AE公司指定授權的高虎公司台灣分公司轉售其他買主或退運
    回美國及加拿大，如有任何違背事項，耀總公司願放棄抗辯
    權並負所有法律責任。」等語，高虎公司台灣分公司並於93
    年10月13日出具聲明書予新隆儲運股份有限公司副總羅以同
    ，其上書明「本公司代理AE公司租用貴公司保稅倉庫存放上
    開20輛車（分別存放於貴公司之桃園保稅倉庫、汐止保稅倉
    庫），除提供正本提單外，亦須有本公司傳真放行授權書再
    電話通知，方可放行，若無此手續，請勿放行。」等語，AE
    公司、高虎公司台灣分公司因之陷於錯誤，誤認AE公司之權
    益已可確保，乃由高虎公司台灣分公司人員代為繳交基隆關
    稅局之倉租後，持小提單向基隆關稅局之倉庫領貨（此時小
    提單已向該倉庫繳交而不復存在），於93年10月12日將存放
    在基隆關稅局倉庫之上開20輛車提至新隆儲運股份有限公司
    之桃園保稅倉庫、汐止保稅倉庫存放。戊○○一面仍於93年
    10 月19 日續以電子郵件向AE公司詐稱其已找到一買主願意
    承受如附件一編號11、12以外之23輛車，然該買主要求按AE
    公司給其之賣價打95折，該買主願以見票後30日付款並以台
    灣銀行為付款人之支票支付貨款，其正在協助該買主自台灣
    銀行取得英文之保證信，且其亦正與該買主洽商一併價購如
    附件一編號12之車輛云云，又自不詳管道取得一虛設行號之
    「浤洸企業有限公司」所開立之新台幣36,170,000元之芭樂
    支票一紙，並寄予AE公司，且於93年10月21日之電子郵件中
    向AE公司訛稱該支票係其93年10月19日電子郵件中所稱之買
    主所開立之支票，其正在等該買主的銀行為AE公司開立英文
    保證信，其亦已要求該買主提供該買主之房屋作為擔保云云
    ；實則，其一面將其偽造之商業發票交由報關行向基隆關稅
    局申報進關並繳納稅費（其無力覈實繳納進口稅費，而以下
    開偷漏稅費之方式申報繳納），取得基隆關稅局所開立之放
    行准單後，再以貨物受寄人（CONSIGNEE ）之名義持向雖無
    高虎公司台灣分公司之放行通知仍違背放行義務之新隆儲運
    股份有限公司行使以陸續提領如附件一編號1-10、13-20 、
    24、25之20輛車，至93年12月上旬即已提領一空（該時因AE
    公司誤信戊○○轉倉之言，故小提單已在向基隆關稅局倉庫
    辦理轉倉時用罄，向新隆儲運股份有限公司提領貨物時，已
    無高虎公司台灣分公司持有小提單可牽制戊○○提領貨物之
    機制可言）。AE公司收獲上開芭樂支票後，將之交由其在台
    灣委任之環宇法律事務所梁開天律師（已歿）代為兌現，梁
    開天將該支票存入台灣土地銀行敦化分行帳戶內，然於93年
    12月8 日遭退票，是後戊○○即不再處理車款支付事宜，並
    將耀總公司停業，AE公司始知受騙。
二、上開耀總公司係相關進口稅費之納稅義務人，戊○○則係耀
    總公司之負責人，其於進口國外高檔中古車輛時，無力依其
    與國外賣主所訂立之買賣契約或國外賣主所開立之發票上所
    記載之賣價覈實申報並繳繳進口稅費，竟為減免支出，亦兼
    為順利提領如附件一編號1-10、13-20 、24、25之20輛車，
    基於行使偽造私文書之概括犯意及以公司負責人詐術逃漏營
    業稅、貨物稅之犯意（以詐術逃漏營業稅、貨物稅部分未據
    起訴），於附表所示報關日期之前之數日，先在台灣地區不
    詳地點，連續偽造如附表一所示之美國供應商AE公司、408
    MOTORS CO.及STEVE YU（即戊○○居住於美國之父）等人之
    商業發票，再委由不知情之謝瑞華所經營「新重誠報關行」
    之不知情員工駱玉珠及「宏偉報關股份有限公司」（下稱宏
    偉公司）之不知情員工黃勝農依該不實之發票，製作如附表
    一所載不實交易金額之進口報單，並於如附表一所載時間，
    持該偽造商業發票及進口報單向財政部基隆關稅局（下稱基
    隆關稅局）桃園分局及五堵分局申報進口中古汽車，使該局
    之承辦人員陷於錯誤，而以不實之商業發票及進口報單上之
    價格核課營業稅、貨物稅，戊○○所負責之耀總公司乃順利
    依低報之該等稅費繳納而以詐術逃漏如附表二所示之稅捐（
    戊○○所涉稅捐稽徵法第47條第1 項第1 款、第41條之罪嫌
    ，未據起訴），進而獲發貨物放行准單而向保稅倉庫提領貨
    物，足生損害於基隆關稅局對於上開稅費核課之正確性及AE
    公司、408 MOTORS CO.、STEVE YU。嗣為財政部基隆關稅局
    發覺其所申報之高級中古車輛之價格偏低，而由財政部關稅
    總局驗估處之駐外人員向國外賣主查得買賣契約並向銀行查
    核戊○○曾支付之實際價款後，查獲上情。
三、上開一之部分案經AE公司訴由法務部調查局台北市調查處報
    告臺灣士林地方法院檢察署呈請臺灣高等法院檢察署檢察長
    令轉台灣桃園地方法院檢察署檢察官偵查起訴。上開二之部
    分經財政部基隆關稅局函送臺灣基隆地方法院檢察署呈請臺
    灣高等法院檢察署檢察長令轉台灣桃園地方法院檢察署檢察
    官偵查起訴及移送併辦。
    理  由
甲、證據能力部分
一、被告戊○○之辯護人主張本件被告與告訴人（按應為告訴人
    之職員）間往返之電子郵件影本，因屬審判外之書面陳述，
    無證據能力云云。然查，刑事訴訟法第159 條第1 項所謂之
    「被告以外之人於審判外之言詞或書面陳述」係指被告以外
    之人於被告所涉犯之行為之後，在審判外，對於被告所涉之
    行為之言詞或書面之陳述而言，若在被告行為進行中，被告
    與被告以外之人以言詞或書面之方式所為溝通或對話，且並
    非被告以外之人或其他人以違反被告自由意願之方式或以如
    刑法第315 條之1 或其他妨害秘密之方式所不法取得者，則
    並非該條所稱之「被告以外之人於審判外之言詞或書面陳述
    」。否則，被告於商業行為進行中所涉之犯罪行為，其與商
    業行為之相對人或其他關係人所為商業交涉過程之言詞或書
    面之紀錄，豈不均成為「被告以外之人於審判外之言詞或書
    面陳述」，而不得作為證據？是故，被告與告訴人公司之職
    員或與本案汽車交易之相關人員（如代理人、雙方之往來銀
    行之職員）在交易、磋商進行中，所為跨海往來之電子郵件
    ，並非刑事訴訟法第159 條第1 項所稱之「被告以外之人於
    審判外之言詞或書面陳述」，僅因該電子郵件係由告訴人方
    面所提出之影本，而非原始電子檔，故其真正性自須經過法
    院依其他證據審認之，質言之，本件由告訴人方面所提出之
    電子郵件影本，是否得採為法院認定事實之依據，並非係未
    經直接審理之傳聞證據之是否具備證據能力之層次之問題，
    而係該等電子郵件影本之真正性之層次之問題，而該等電子
    郵件之真正性，在未經過法院實體審認之前，仍未可知。是
    以，本院將在以下之實體認定之過程中，一併加以論述。又
    被告在自己所發電子郵件中，自己即為陳述之人，其尤非係
    「被告以外之人」之審判外陳述，併此指明。
二、被告戊○○之辯護人主張本件所有商業發票影本、買賣契約
    影本、「浤洸企業有限公司」所開立之新台幣36,170,000元
    之支票影本，因均係影本，均無證據能力云云。然查，商業
    發票係被告持以向基隆關稅局報關之必要資料，是告訴人在
    與被告隔海交易之過程中，必然已透過傳真或其他電子或信
    件之傳遞方式送達商業發票或買賣契約予被告，被告亦必然
    持有之，否則亦無法違背其之契約義務而以詐術在向基隆關
    稅局報關之後進而提領如附件一編號1-10、13-20 、24、25
    所示之20輛車，再依本件之報關單顯示，被告向告訴人公司
    所買受之車輛確為如附件一所示之高級中古車輛，價位亦極
    高，則被告確實有買受該等車輛，為不可否認之前提事實，
    且被告本身當然亦持有訂約過程中之相關文件如買賣契約、
    隔海磋商訂約之電子郵件、傳真資料或文本、支付款項之憑
    據，是公訴人、告訴人舉證本件上開商業發票、買賣契約、
    支票雖均係影本，然被告當然亦持有本件買賣過程之商業發
    票影本、買賣契約，被告身為契約相對人，既主張告訴人所
    提出之該等文件內容均為偽，則亦有相對提出其所持有之相
    對文件之責任（民事訴訟法第342 條第1 項亦有相類之規定
    可參），不能空口稱該等文件均為影本即否定其之真正性及
    證據能力。再查，上開各項文件係用以證明被告有買受上開
    車輛之證據，被告亦直承有買受上開車輛，其雖否認契約相
    對人係AE公司，然其自己偽造且據以報關之商業發票亦記載
    出賣人（vendor）為AE公司，報關單上亦如斯記載，被告且
    承認其有自行偽造商業發票而將原售價故意寫低之情形，此
    外，被告及辯護人從未舉出該等文件有何處不真正，是以，
    本件由公訴人、告訴人舉證之商業發票影本、買賣契約影本
    ，堪認為真實。又查，告訴人之美國往來銀行STANDERD
    FEDERAL BANK轉來如附件一編號11之車輛之載貨證券及車輛
    所有權證明文件，被告之往來銀行台灣土地銀行南崁分行收
    獲後，即通知被告，被告已以電匯之方式支付如附件一編號
    11之車輛之價款，有台灣土地銀行南崁分行98年5 月19日崁
    密字第0980000059號函之附件附卷可稽，則公訴人、告訴人
    舉證之買賣契約書、商業發票、國外（美國）之車輛所有權
    移轉登記履歷之真正性更屬毋庸置疑。尤有進者，依卷附台
    北高等行政法院95年度2132號、第2134號判決之記載「原告
    （即本件被告）於準備程序雖否認上開銷售合約之真正，惟
    經被告（即基隆關稅局）於辯論時提出經原告簽名之銷售合
    約，原告則不再爭執」等語（該二案處理者係如附表一、二
    編號17、18之進口稅費之行政案件），是可見被告及辯護人
    於本案再行爭執上開證據能力，益無理由。另被告在如附表
    二編號3 、7 、15、17、18、21所示行政案件中，或已對財
    政部基隆關稅局之（重審）復查決定自認干服，或已對財政
    部之訴願決定自認干服，而使各該行政案件歸於確定，或經
    台北高等行政法院判決確定，或經最高行政法院98年度判字
    第409 號判決在案（雖係發回台北高等行政法院更為審理而
    未確定，然該判決已實質認定買賣契約存於被告與AE公司之
    間，系爭車輛皆由賣方之AE公司所出貨，參附表二編號12
    之說明），該等案件中，均係依據財政部關稅總局驗估處駐
    外聯絡人員在美國向AE公司所查得之買賣契約以認定契約相
    對人及買賣價金，而基隆關稅局駐外聯絡人員在美國向AE公
    司所查得之買賣契約實則為公訴人、告訴人在詐欺案件中所
    舉證之買賣契約，是公訴人、告訴人在詐欺案件中所舉證之
    買賣契約，已經我國稅務、司法機關人員所採認在案，並據
    以登載在查核偷漏稅費之行政處分書、（重審）復查決定書
    、訴願書、判決書，該等買賣契約所記載之內容，實具有可
    信之特別情況，依刑事訴訟法第159 條之4 第3 款之規定，
    具有證據能力。至「浤洸企業有限公司」所開立之新台幣
    36,170,000元之支票影本之真正性，則經本院向台灣票據交
    換所調得該公司所有退票、拒往之紀錄一冊在卷，且有台灣
    土地銀行敦化分行96年4 月13日敦存字第0960000140號函及
    所附之退票通知書存卷可憑，是上開支票影本之真正性，已
    為本院證明，被告及辯護人否認其之真正性，核無理由。
三、至辯護人認公訴人所舉全部之證人之證詞均為審判外陳述而
    無證據能力云云。然按刑事訴訟法第159 條第1 項規定：「
    被告以外之人於審判外之言詞或書面陳述，除法律有規定者
    外，不得作為證據」；其立法本旨係以證人於審判外之言詞
    或書面陳述，屬於傳聞證據，此項證據，當事人無從直接對
    於原供述者加以詰問，以擔保其真實性，法院亦無從直接接
    觸證人而審酌其證言之憑信性，違背直接審理及言詞審理之
    原則，除具有必要性及信用性情況之除外者外，原則上不認
    其有容許性，自不具證據能力；至所謂具有必要性及信用性
    情況者，例如刑事訴訟法第159 條之1 、之2 、之3 、之4
    、之5 情形，仍例外認其有證據能力，然此乃係指法院未於
    審判期日傳喚相關證人到庭，案件僅能依靠該等證人於審判
    外之陳述以為判斷之情形，始需就該等審判外供述證據嚴格
    依照刑事訴訟法第15 9條之1 至之5 所定要件一一檢視各該
    證人之供述，作為證據之資格。倘法院已經依據當事人聲請
    傳喚證人到庭接受檢辯雙方之交互詰問，則法院既已透過直
    接、言詞審理方式檢驗過該證人之前之證詞，當事人之反對
    詰問權亦已受到保障得以完全行使之情況下，該等審判外證
    據除有其他法定事由（例如：非基於國家公權力正當行使所
    取得或私人非法取得等，而有害公共利益，即以一般證據排
    除法則為判斷），應認該審判外供述已得透過審判程式之詰
    問檢驗，而取得作為證據之資格，亦即其審判外供述與審判
    中供述相符部分，顯然已經構成具備可信之特別情狀，當然
    有證據資格（實務上之作用常為引用該等陳述與審判中陳述
    相符，強化該證人供述之可信度），其不符部分，作為檢視
    審判中所為供述可信與否之彈劾證據，當無不許之理，甚者
    ，其不符部分倘係於司法警察、檢察事務官調查中之供述，
    作為認定被告犯罪與否或不構成犯罪與否之證據，亦僅需依
    照刑事訴訟法第159 條之2 規定，斟酌其審判外供述作成外
    部環境、製作過程、內容、功能等情況認為之前供述較為可
    信，即可取得證據資格，而作為認定事實之證據資格（參照
    最高法院94年度臺上字第2507號、95年臺上字第2515號判決
    意旨）。查本件證人孔苾華業經本院於審判期日以證人身分
    具結後行交互詰問程序，直接言詞審理檢視其等證詞，故其
    等前於警局時所為之陳述，當然已取得作為證據之資格，而
    有證據能力。至其他證人之調查、偵訊證詞，則均未為本院
    於下開實體部分採為認定被告有罪之依據，茲毋庸論述該等
    證人審判外之證詞之證據能力，併予敘明。
乙、實體部分
一、訊據被告戊○○固自承有進口如附件一所示之車輛，亦自承
    有自行偽造如附表一所示之美國供應商之發票以報關，然矢
    口否認有何詐欺、逃漏稅捐之犯行，其及其辯護人辯稱：被
    告91年間開始向加拿大廠商Auto Gary Driver（下稱GARY）
    訂購車輛，進口至台灣進行銷售，GARY則視被告購買之車輛
    款式要求分別向AE公司訂購，或向其他廠商購買交付被告，
    此購車模式行之有年，被告向依GARY指示匯款支付車款，未
    曾遲付，自無詐欺取得車輛之情，其詳述如下：(一)被告向
    GARY 購車，與AE公司從未直接聯絡：被告91年間起向
    GARY購車，期間GARY依被告訂購之車款，或向AE公司，或向
    其他廠商購買交付被告，被告則依GARY之指示以匯款方式交
    付車款，車輛買賣過程中被告從未與AE公司或其他廠商直接
    聯絡，此種訂購模式持續至92年。93年車款因GARY積欠被告
    退匯款、車輛瑕疵之損害賠償等款項，且被告於93年1 月至
    3 月所定之車輛遲延至8 月份後方進口，被告已遭台灣訂車
    之客戶解約求償，乃被告即拒絕繼續給付車款，要求GARY退
    還所有車款，並要求GARY返還所有溢付款及92年間進口汽車
    之瑕疵賠償款項，乃引發本件貿易紛爭。被告與GARY交易
    期間，被告亦從未與AE公司直接聯絡。職是，被告既未曾與
    AE公司有任何聯絡事宜，遑論有交易行為。93年1 月至3
    日月，被告根據客戶之訂單向GARY陸續訂購車輛，惟GARY
    並未如期交貨，致被告遭客戶解除買賣契約，93年間之車款
    應扣除GARY所銷售車輛之退匯款、車輛錯運及瑕疵求償之款
    項後方為給付，嗣93年7 月，GARY要求被告將銀行託收、融
    資貸款等程序向AE公司作說明，而該說明是基於GARY之請求
    並非被告直接與AE公司進行交易。至此，被告方與AE公司有
    直接聯繫，惟系爭車輛之買賣交易、訂購、款項交付、車款
    結算等均為GARY與被告間進行，與AE公司並無牽涉。(二)被告
    與GARY間有退款、瑕疵損害求償、遲延損害求償等請求，本
    件車款已相抵銷：被告與GARY間之車輛買賣價款是以KBB(
    KELLEY BLUE BOOK) 價格75折計算，此自GARY於2003年8 月
    16日、及2004年7 月20日對被告之報價可知（被證三），被
    告於91年與GARY進行交易即以上開所述KBB 價格75折計算付
    款。被告與GARY於92年間之交易，雖以前述KBB 價格75折
    計算車款，但GARY要求以KBB 價格約9 折之價錢匯出，並告
    知溢付之金額將作為下次交易車款之一部分，被告以GARY為
    北美大型之車商且繼續供給被告車輛進口，故雖明知溢付，
    仍於每次交易依GARY之指示溢付車款（被證四），該等溢付
    之車款共計美元254,769 元（被證四），GARY迄今均未退還
    或主動抵扣，是此等款項應先抵銷93年被告提領系爭車輛之
    車款。92年間GARY所進口之車輛或有配件、零件欠缺，或
    有錯運車輛造成損害，或有遲延給付造成損害等，共計
    222,309 美元（被證四）。93年間GARY所進口之車輛，原
    因遲延遭被告拒絕收受。惟經GARY請求先予代收，並考量損
    害之造成可能影響被告之耀總公司，被告方陸續提領系爭車
    毀。另系爭車輛尚有鑰匙遺缺、瑕疵、錯運等賠償問題，上
    開損害合計99,700美元（請參被證四）。被告於93年1 月
    至3 月向GARY訂購系爭車輛，並預計所訂購之車輛應自2 月
    份起陸續進口，交付被告台灣訂車之客戶。然直至93年7 月
    間GARY仍未交付任何車輛，被告乃遭訂車客戶一一解約並為
    賠償，全部損害額為41,174美元（被證四），並有相關客戶
    合約可查（被證五）。(6)綜上，AE公司主張被告應付車款70
    餘萬美元，惟被告與AE公司根本無任何交易行為，對AE公司
    自不負任何給付貨款之義務。再者，被告向GARY訂購系爭車
    輛，縱有給付貨款之義務，則如前所述，本件系爭車輛並非
    AE公司所主張之763,713 美元，而系以該金額之75折計算，
    即526,412 美元，此有GARY以E-MAIL給被告知車價一覽表可
    稽（參被證三、被證四）。而其中或有被告溢付款請求返還
    ，或有瑕疵造成損害之求償權，被告得向GARY請求之數額合
    計為597,948 美元。此部分被告自得依前揭法條所訂主張抵
    銷。被告抵銷車款後，GARY尚須給付被告71,536萬美元，被
    告何來貨款給付之義務？換言之，本件被告與GARY間或有貨
    款計算不清之問題，亦屬貿易紛爭，應伺被告與GARY、AE公
    司三方結算即可清楚，與AE公司所主張詐欺罪責完全無關。
    (三)被告為免造成三方重大損害，乃於93年11月陸續提領系爭
    車輛：被告因GARY遲延給付車輛，致被告遭解約求償，被
    告即請求GARY將車輛退運，然GARY即告知將聯絡其他臺灣買
    主與被告聯繫，請被告就此部分代為處理，此後相關車輛之
    買賣細節均為GARY與該等買主直接聯絡再轉知被告，故GARY
    與該等買主間之進行如何，並非被告所得知。被告93年9
    月、10月間分別接獲財政部基隆關稅局來函，謂被告未於93
    年10月、11月將進口之貨物報關者，該局即押運移存並予變
    賣，被告鑑於GARY雖稱要自行尋覓買主，但遲無進展，系爭
    車輛不但有年份折價之問題，且納稅義務人為被告之耀總公
    司，果遭基隆關稅局變賣而產生任何損失，恐均將由被告之
    耀總公司負責，乃決議提領系爭車輛。被告依GARY之指示
    陸續溢付車款，系爭車輛雖已進口，仍存在遲廷、瑕疵等問
    題，被告原要求GARY退運系爭車輛，並與被告結算相關溢付
    車款及損害賠償等費用，惟為慮及系爭車輛為被告名義進口
    ，在未得GARY賠償前，恐仍應負擔相關責任，故將系爭車輛
    領出，並要求GARY邀集AE公司至台灣三方會商解決此民事糾
    紛，絕無詐欺之犯行。(四)AE公司所收到之票據係GARY自行聯
    絡寄發，與被告無涉：被告因GARY遲延給付車輛，致被告
    遭客戶解約求償，被告即請求GARY將車輛退運，然GARY即告
    知將聯絡其他台灣買主與被告聯繫，請被告就此部分代為處
    理，此後GARY將被告之處所告知其所聯絡之買主，GARY並同
    時將該聯絡之訊息轉知被告，此後相關車輛之買賣細節均為
    GARY與該等買主聯絡，被告並未過問。GARY於被告拒絕收
    受系爭車輛後，其於台灣自行尋找買主，即通知請求被告幫
    忙聯絡時，陪同至倉儲看車等，至於其寄發支票之細節，即
    由GARY自行與該買主議定，由該買主陳豐聖自行將支票於93
    年10月22日寄發。陳豐盛於93年10月22日方寄出支票，然
    被告於93年10月7 日即取得提單辦理完稅程序，並於93年10
    月22日陸續完成稅賦之繳納，根本無須如告訴所指，以寄發
    空頭支票騙取提單之行為，是二者間並無關連，故以此票據
    不獲兌付，而指摘被告藉此票據取得提單者，恐屬無據。(五)
    被告債信良好，並無詐欺之犯意：被告債信良好，8月間
    雖有2 百萬元之支票不獲兌付遭退票，然該日被告係因塞車
    致趕赴銀行存款不及，於逾銀行營業時間後方存入票款，方
    遭退票，然於當日已補足票款，絕無債信不良之情。被告
    於93年於第一商業銀行之授信額度為1 千萬元（被證十三）
    此經查第一商業銀行南崁分行即可知悉。被告於93年7月
    間與訴外人羅伊伶簽訂承攬契約書，並將裝潢款交付羅伊伶
    ，惟羅君竟違約，將所有應給付下游廠商之款項全數侵吞，
    致下游廠商直接向被告主張權利並為假扣押，為將來可能發
    生之債務乃為孔苾華設定抵押，並非蓄意脫產。(六)本件為國
    際貿易紛爭，應俟被告、GARY、AE公司三方會帳釐清原委，
    絕非詐欺案件：被告於台灣土地銀行及第一銀行均分別有
    授信融資額度，並無欺瞞GARY或AE公司之情，此分別向該等
    銀行查詢可知。本件被告交易之對象為GARY而非AE公司，
    至於GARY與AE公司間如何進行，當非被告所知，所有車款之
    往來明細自有待GARY出面釐清，與AE公司所指摘被告以空頭
    支票詐騙車輛之情相距甚遠。被告雖曾簽署轉讓同意書及放
    棄書予台灣高虎全球物流股份有限公司，在耀總公司無法履
    行買賣合約時，同意由AE公司指定台灣高虎全球物流股份有
    限公司轉售其他買主或退運回美國及加拿大，然被告並非無
    法履行買賣合約，在GARY違約且又無法將被告溢付及損害賠
    償之款項給付被告時，被告提領系爭車輛並將之轉售，僅為
    減少損失，絕非惡意詐領且惡意拒付車款。(七)被告之所以會
    偽造商業發票以報關，是因為其若據實申報車輛之買入價格
    ，基隆關稅局日後仍會針對進口車輛之配備再度課稅，因為
    會重覆課稅，所以其才會偽造商業發票高價低報云云。惟查
    ：
  (一)被告戊○○名義於93年8 月20日寄予PHIL TRUPIANO、甲○○○
    ○○○○○○之電子郵件稱ML55、E55 二輛車的D/P 已到達台灣土
    地銀行南崁分行，然該二輛車係記載在同一張載貨證券上，
    所以該分行不會融資給耀總公司，然其會對上開D/P 付款予
    AE公司之帳戶等語；被告戊○○名義於93年9 月16日寄予
    甲○○○ ○○○○○○ （副本給PHIL TRUPIANO ）之電子郵件稱現在
    有三組D/P 在台灣土地銀行南崁分行等待處理，分別是
    ML55、E55 、X5、A6三組車輛，耀總公司無法自該分行
    取得第一組車輛之融資，該分行獲得總行同意後，將會對其
    他二組車輛融資等語；被告戊○○名義於93年9 月24日寄予
    PHIL TRUPIANO 、甲○○○ ○○○○○○ 之電子郵件稱其在期待下週
    一會收到其之前轉賣C240 車 輛之餘款（約二萬美金），等
    到其收到餘款，其會立刻針對刻在台灣土地銀行之A6車輛之
    D/P 付款等語（即A6車輛之D/P 係由其自己付款，而非其之
    前所稱之由台灣土地銀行融資支付）。對照卷附之被告往來
    銀行即台灣土地銀行南崁分行98年5 月19日崁密字第098000
    0059號函及附件之記載「２、該公司（耀總公司）民國93年
    間是否洽詢有關以本分行為中介付款人乙節，本分行並無相
    關紀錄；惟國外銀行於民國93年8 月16日、93年9 月6 日寄
    達本分行之進口汽車提單等文件3 批（計4 部汽車），並註
    明以到單付款（即D/P ：document against payment）方式
    ，請本分行通知耀總公司付款再交付提單予該公司。３、查
    有關前揭3 批進口單證（含海運提貨單、發票等），本分行
    依國外銀行指示，於通知耀總公司付款時，該公司僅就編號
    4AXXJ4/00003/096、金額34,900美元之單據（按即附件一編
    號11之X5）予以接受並付款，餘編號4AXXJ4/00001/096、金
    額117,750 美元（按即附件一編號1 、4 之ML55、E55 ）、
    4AXXJ4/00002 /096 、金額19,800美元（按即附件一編號12
    之A6）之文件未予接受並分別於93年11月8 日及93年11月30
    日註明請本分行退回國外寄單銀行在案，…」等語。二者對
    照觀之，不但在被告名義發文之電子郵件之時間並其所稱上
    開3 組車輛D/P 已到達台灣土地銀行南崁分行之時間與該分
    行上開函內容所示上開3 組車輛D/P 到達該分行之時間，均
    若合符節，且依該分行之函示內容，被告僅支付附件一編號
    11之X5之價金，而未支付其他2 組車輛D/P 之價金，亦與被
    告名義之電子郵件所稱台灣土地銀行會融資X5相符（然如下
    述，該X5其實係被告自己支付，並非台灣土地銀行融資，其
    係向AE公司詐稱向該銀行取得融資）；至依上開分行函示內
    容，被告未支付附件一編號1 、4 之ML55、E55 、附件一編
    號12之A6，而被告名義之上開電子郵件所稱台灣土地銀行不
    會融資（實際上並非融資，而係被告詐術之藉口，詳見下述
    ）ML55、E55 、A6，然其會自己以轉賣其他車輛之所得來支
    付A6（實際上後來並無支付），亦若合符節。審諸被告名義
    之上開電子郵件之日期，均在被告於93年11月8 日、93年11
    月30日退回編號4AXXJ4/00001/096、金額117,750 美元（按
    即附件一編號1、4之ML55、E55 ）、4AXXJ4/00002 /096 、
    金額19,800美元（按即附件一編號12之A6）之日期前甚久之
    該等編號單據剛到達台灣土地銀行南崁分行後不久，是則，
    任何人包括PHIL TRUPIANO 、甲○○○ ○○○○○○ 或其他AE公司之
    職員豈有得以事先逆料而得知被告往後是否會付款或不付款
    ，而製作虛偽之電子郵件內容之理？況除被告並無向台灣土
    地銀行融資之外，其餘之被告付款內容，即僅支付附件一編
    號11之X5，而未付其他2 組D/P 亦與實際情形相符，並無任
    何偽造之處，凡此又與告訴代理人邱淑卿律師於調查中所提
    供之如附件一所示之文件內容上記載附件一編號11之X5「
    paid for by UIG on DAP at Land Bank 」，附件一編號1
    、4 之ML55、E55 「B/L & title now at Land Bank」、附
    件一編號12之A6「B/L & title at Taiwan Land Bank as
    DAP 」之內容完全相符，可見告訴人方面所提書證並無任何
    虛偽之處。
  (二)D/P 寄達台灣土地銀行南崁分行後，被告遲未針對附件一編
    號1 、4 之ML55、E55 、附件一編號12之A6之D/P 付款，直
    至93年11月8 日及93年11月30日始請台灣土地銀行南崁分行
    退回國外寄單銀行。AE公司等候付款甚久，PHIL TRUPIANO
    乃於93年9 月30日發電子郵件予台灣土地銀行洛杉磯分行之
    職員ARTHUR CHEN ，要求ARTHUR CHEN 轉知台灣土地銀行南
    崁分行儘快將附件一編號1 、4 之ML55、E55 之D/P 退還AE
    公司，並稱被告承諾會自行支付附件一編號12之A6之D/P ，
    故附件一編號12之A6之D/P 毋庸退還AE公司（此與被告名義
    之上開電子郵件稱被告會自行支付A6之D/P 又若合符節）等
    語。ARTHUR CHEN 則於93年10月14日以電子郵件回覆PHIL
    TRUPIANO 稱台灣土地銀行回覆說D/P 不會直接退給PHIL
    TRUPIANO，而係在接獲PHIL TRUPIANO 之往來銀行之通知時
    退給PHIL TRUPIANO之往來銀行。再依本院請台灣土地銀行
    南崁分行林麗仁副理自台灣土地銀行桃園分行之電腦主機內
    尋得ARTHUR CHEN 於93年10月5 日以電子郵件轉來PHIL
    TRUPIANO 93年9 月30日之電子郵件詢問台灣土地銀行桃園
    分行，該分行職員劉美錡於93年10月14日回覆ARTHUR CHEN
    稱台灣土地南崁不會將D/P 不會直接退給AE公司，而係在接
    獲AE公司之往來銀行之通知時退給AE公司之往來銀行等語，
    有台灣土地銀行南崁分行林麗仁傳真台灣土地銀行桃園分行
    之電腦主機內之電子郵件檔列印於98年9 月24日傳真予本院
    之文本在卷可稽。是以，公訴人所舉之PHIL TRUPIANO 之電
    子郵件內容並無任何虛偽造假，且與真實相符。
  (三)縱觀卷附之被告名義之電子郵件與AE公司經理PHIL
    TRUPIANOIP 及甲○○○ ○○○○○○之往來內容：
    (1)被告名義於93年7 月29日發予甲○○○ ○○○○○○ ，副本予PHIL
      TRUPIANO 之 電子郵件稱：基於其與收件人間在之前所累
      積的信賴，以直接電匯方式付款，對其來說沒有困擾，然
      本次透過收件人即甲○○○ ○○○○○○ 之幫助大量進口車輛，所
      以其需要銀行融資，其之銀行要以D/P 之方式持有載貨證
      券及所有權轉移證明文件才肯對其融資，請開D/P 給其往
      來之台灣土地銀行。
    (2)被告名義於93年8 月17日發予PHIL TRUPIANO 、甲○○○
      ○○○○○○之電子郵件內容：台灣土地銀行對其融資的條件是
      要求一張載貨證券上面只能有記載一輛車，其瞭解本件車
      輛有者已裝船或載運到達台灣，在貨物裝船後再要求船公
      司將載貨證券拆開，船公司可能會不同意，因之台灣土地
      銀行可能最終會不同意對其融資，然其肯定會將於93年8
      月下旬支付所有到達之車輛之款項。
    (3)被告名義於93年9 月17日、93年9 月16日發予PHIL
      TRUPIANO、甲○○○ ○○○○○○ （93年9 月17日之電子郵件正本
      發予前者，副本給後者，93年9 月16日之電子郵件則反是
      ）之電子郵件內容：其之所以在上開D/P 之狀況下仍遲付
      車款，係因為台灣銀行土地銀行要求其須提供擔保，始願
      意融資，該銀行之本行及分行對於其所提供之擔保品仍在
      進行鑑價，所以付款時程有所拖延；若其未能在貨物抵台
      3 日內，持大提單向船公司換成小提單提領貨物，則台灣
      之海關會每日每車處罰鍰美金58.8元，若逾二或三月，則
      台灣之海關會認定為無主物而拍賣貨物，然其若持有小提
      單後，並不能即將貨物提領，因為其尚須報關驗貨繳交稅
      費，因之，其提議AE公司將大提單交予AE公司之承攬運送
      人高虎公司（英文縮寫GAC ）台灣分公司之BRUCE （按即
      高虎公司台灣分公司經理劉吳振），由BRUCE 換成小提單
      ，如此便可避去受罰，換成小提單後，BRUCE 可以將所有
      在基隆港船公司租用之關稅局倉庫之車輛統統移至一個民
      營保稅倉庫，除可有較便宜之倉租外，亦可避去車輛為海
      關拍賣，另BRUCE 持有小提單，即使台灣銀行土地銀行融
      資時程拖延，其亦可將上開車輛轉賣予他人，以轉賣所得
      支付予BRUCE 後，再由BRUCE 處取得小提單提領車輛；其
      有找到上開車輛中若干輛之轉賣客戶，然該等客戶都要見
      到現貨才付款，因此，最好的方式就是指定BRUCE 有權利
      為AE公司持有上開小提單，然後由其直接付款給BRUCE ，
      再由BRUCE 領取上開車輛。
    (4)被告名義於93年9 月26日單獨發予PHIL TRUPIANO 之電子
      郵件內容及93年9 月24日發予PHIL TRUPIANO 、甲○○○
      ○○○○○○之電子郵件內容：若依AE公司之提議，將倉庫之寄
      託貨物之受寄人之名字改為GAC ，理論上雖無問題，然此
      會影響到將上開車輛送至財團法人車輛研究測試中心測試
      及向交通部監理機關申請台灣國內掛牌之時程，並會影響
      其轉賣該等車輛之時程及其開立國內發票予該等買主，可
      能導致其違約而被沒收定金（即阻止AE公司藉由將倉庫之
      寄託貨物之受寄人之名字改為GAC ，以擔保車款未支付前
      ，車輛不會為戊○○自民營保稅倉庫提領）；其現在正尋
      求台灣土地銀行之房屋貸款融資，因為該銀行為公營行庫
      ，所以辦理該項融資需時較久，其有三件不動產作為銀行
      擔保品，其甚且可以將該等擔保品設定較台灣土地銀行更
      前順位之抵押權予AE公司；只要將車輛自基隆港移至民營
      保稅倉庫，不只可以避去海關之罰鍰，更可以向轉賣該等
      車輛之買受人準確預估交車之時間，而AE公司同時可令
      GAC 持有小提單作為擔保，確保每輛車均經其付款後，才
      會自民營保稅倉庫被提領。又自PHIL TRUPIANO 93年10月
      4 日之電子郵件內容：被告強烈建議其將車輛移至民營保
      稅倉庫－新隆儲運股份有限公司經營之倉庫。
  (四)由AE公司於短期間內即密集出口如附件一所示諸多之車輛之
    里程數尚不高之高級中古名車觀之，AE公司係一甚有規模之
    公司，毋庸待言，其竟同意在被告尚未支付任何車款（附件
    一編號11除外）之情形下，將本案如附件一所有車輛移至被
    告所建議之新隆儲運公司之汐止、楊梅之民營倉庫，再因由
    基隆關稅局（或船公司在該關稅局所租用）之倉庫轉至上開
    民營保稅倉庫之際，小提單已在向基隆關稅局倉庫辦理轉倉
    時用罄，以致向新隆儲運股份有限公司提領貨物時，已無高
    虎公司台灣分公司持有小提單可牽制戊○○提領貨物之機制
    可言，再加之高虎公司台灣分公司已於93年10月13日出具聲
    明書予新隆儲運股份有限公司副總羅以同，其上書明「本公
    司代理AE公司租用貴公司保稅倉庫存放上開20輛車（分別存
    放於貴公司之桃園保稅倉庫、汐止保稅倉庫），除提供正本
    提單外，亦須有本公司傳真放行授權書再電話通知，方可放
    行，若無此手續，請勿放行。」等語，有該聲明書存卷可憑
    ，又被告代表耀總公司於93年10月7 日出具切結書予高虎公
    司台灣分公司，其上書立「上開20輛車移至新隆儲運股份有
    限公司保稅倉庫後，如耀總公司無法履行買賣合約時，由AE
    公司指定授權的高虎公司台灣分公司轉售其他買主或退運回
    美國及加拿大，如有任何違背事項，耀總公司願放棄抗辯權
    並負所有法律責任。」等語，有該切結書附卷可稽，AE公司
    及高虎公司台灣分公司認為車輛在未付款之前不會被隨意提
    領，因而依被告之提議將如附件一之車輛移至新隆儲運股份
    有限公司之桃園保稅倉庫、汐止保稅倉庫，又因被告在未付
    款前即向新隆儲運股份有限公司提領，新隆儲運股份有限公
    司故違其之義務，在未接獲高虎公司台灣分公司之放貨通知
    前，即同意被告提領，甚且在被告未全數提領完之前，已接
    獲卷附之告訴人委任之律師之存證信函警告勿再放貨之情形
    ，仍堅予放貨予被告，致如附件一除編號11、12、21-23 以
    外之20輛車全數為被告提領一空。由AE公司同意在未獲支付
    車款之情形下，同意將所有車輛移至被告建議之民營保稅倉
    庫，再由民營保稅倉庫被提領一空之上開客觀歷程觀之，確
    與上開(三)所述之被告所發之電子郵件之內容若合符節，否則
    ，毋庸論AE公司係一有規模之公司，任何出口商亦絕不會在
    上開貨物完全未獲付款之情形下，同意貨物轉倉至進口商建
    議之民營保稅倉庫，由此可見上開電子郵件內容確屬真正，
    AE 公 司係聽信被告所發上開之電子郵件內容，誤以為其債
    權可以確保，且車輛不致在未獲付款情況下為被告提領，因
    而指示高虎公司台灣分公司之人員將車輛轉倉至新隆儲運股
    份有限公司之倉庫（按被告於台灣士林地方法院94年度重訴
    字第23號民事案件審理中亦自承以其為名義所發之電子郵件
    之形式之真正，見該號判決書第4 頁之事實及理由欄四(二)）
    。
  (五)再由上開(三)所示各電子郵件觀之，被告履履解釋遲付款項之
    原因，且一再保證其已向台灣土地銀行進行擔保融資放款，
    又解釋須將貨物轉倉之原因，貨物轉倉之際，賣方如何可以
    確保車輛在未獲付款前不會被其提領等之與履行契約相關，
    且屬履約之重要事項，而其電子郵件之往來對象係PHIL
    TRUPIANO、甲○○○ ○○○○○○ 二人，且被告亦常單獨與PHIL
    TRUPIANO電子郵件往來，而本件出貨人又正係PHIL
    TRUPIANO所代表之AE公司，可見被告之契約相對人為AE公司
    ，況被告亦斷無將履約重要事項之電子郵件單獨發予其所
    辯稱並非契相對人之AE公司之職員PHIL TRUPIANO 之理，由
    此可見甲○○○ ○○○○○○ 於本案僅屬AE公司之代理人而已。再者
    ，被告在電子郵件中向其往來之PHIL TRUPIANO 、甲○○○
    ○○○○○○詐稱可由高虎公司台灣分公司之BRUCE 代表渠二人之
    利益持有小提單，然高虎公司台灣分公司係AE公司之承攬運
    送人，究其實，若果有小提單可供保管（實際上已在轉倉時
    用去，前已敘明），高虎公司台灣分公司亦僅係為AE公司之
    利益保管，核無可能為與高虎公司台灣分公司毫無關係之
    甲○○○ ○○○○○○ 之利益保管，是可知，被告在實際上所欲詐騙
    之對象乃係AE公司，且係詐騙AE公司之債權及運送至台灣之
    車輛，益證被告之買賣契約相對人為AE公司，初與甲○○○
    ○○○○○○無關，此亦可認定被告之上開各電子郵件之主要聯絡
    對象係AE公司之職員PHIL TRUPIANO ，其之所以亦與甲○○○
    ○○○○○○聯繫，乃因甲○○○ ○○○○○○ 於本案係屬AE公司之代理人
    。
  (六)被告代表耀總公司於93年10月7 日出具上開切結書予高虎公
    司台灣分公司，其上書立「上開20輛車移至新隆儲運股份有
    限公司保稅倉庫後，如耀總公司無法履行買賣合約時，由AE
    公司指定授權的高虎公司台灣分公司轉售其他買主或退運回
    美國及加拿大，如有任何違背事項，耀總公司願放棄抗辯權
    並負所有法律責任。」等語，可見高虎公司台灣分公司自始
    至終均係代表AE公司之利益，並無代表甲○○○ ○○○○○○ 之利益
    ，而AE公司若如被告所辯並非出賣人，則被告無法付款時，
    豈有承諾AE公司可以將車轉售其他買主或退運之理，而置其
    所辯稱之真正出賣人甲○○○ ○○○○○○ 之處分權及債權利益於不
    顧？再高虎公司台灣分公司於93年10月13日出具上開聲明書
    予新隆儲運股份有限公司副總羅以同，其上書明「本公司代
    理AE公司租用貴公司保稅倉庫存放上開20輛車（分別存放於
    貴公司之桃園保稅倉庫、汐止保稅倉庫），除提供正本提單
    外，亦須有本公司傳真放行授權書再電話通知，方可放行，
    若無此手續，請勿放行。」等語，亦同樣可見高虎公司台灣
    分公司係代表AE公司之利益之事實。
  (七)卷附之台灣土地銀行南崁分行98年5 月19日崁密字第098000
    0059號函及附件之記載，該函針對本院之詢問「貴分行是否
    有要求耀總實業有限公司須將每份載貨證券上所載之多部車
    輛改換成每份載貨證券上僅可記載一部車輛？」回稱「依國
    際慣例，有關國際貿易之文件均依買賣雙方約定為之。」等
    語，是可見該分行並未要求耀總公司須將每份載貨證券上所
    載之多部車輛改換成每份載貨證券上僅可記載一部車輛，被
    告所發上開電子郵件之內容，乃係其故意拖延款項支付之藉
    口。又台灣土地銀行南崁分行上開函針對本院之詢問「貴分
    行是否有答應耀總實業有限公司在貴分行見到載貨證券等相
    關文件或由該公司國外賣主之通知銀行通知貴分行已取得該
    等文件後，即由貴分行付款予耀總實業有限公司之國外賣主
    （即貴分行以D/P document against payment方式付款）？
    再貴分行答應耀總實業有限公司擔任上開買賣之付款人，則
    貴分行之條件為何、有無要求該公司提供動產或不動產抵押
    擔保？該等動產或不動產抵押擔保之詳情為何？」回稱「依
    現行國際貿易適用之託收統一規則略以，D/P （document
    against payment ，中文譯為到單付款或付款交單）方式付
    款，係指出口商備妥所出口貨品之提貨單據等文件交由往來
    金融機構寄送予進口商之往來金融機構，由進口商之往來金
    融機構通知進口商付款交單。於其交易流程中，進出口地之
    金融機構係基於受託立場提供金流服務，金融機構無須墊付
    款項，相關貨款係由進口商付予往來銀行後再匯予出口商之
    往來銀行，由出口商往來銀行將款項交付予出口商，以完成
    付款。爰此，本分行就耀總公司國外出口商之單據並無墊款
    之必要，無須設定有關付款條件或擔保品之徵提。」等語，
    是可見被告在D/P 之交易方式中，其之往來銀行台灣土地銀
    行南崁分行根本無須對其融資，被告仍係直接付款者，被告
    竟在上開電子郵件中詐稱其向該分行申請融資，因擔保品鑑
    價時程拖延，故其付款亦有遲延，然其仍在申請該分行融資
    ，以求順利支付款項云云（其甚且亦在94年5 月10日之答辯
    狀〈見94年度他字第410 號卷第34頁〉中騙稱其於台灣土地
    銀行有授信融資額度）云云，亦同樣係合理化其給付遲延之
    藉口，並使AE公司誤信被告付款之誠意與決心，且使AE公司
    繼續出貨，進而達成騙取AE公司之貨物之最終目的。又被告
    在電子郵件中一再向PHIL TRUPIANO 陳稱台灣土地銀行南崁
    分行為其辦理融資及拆開載貨證券之事宜之辦事員係一位「
    陳小姐」，台灣土地銀行南崁分行上開函則回覆本院稱「上
    開事宜係屬進口業務範疇，經查本分行尚無陳姓職員辦理進
    口業務，惟當時（民國93年間）本分行辦理外幣存款、外幣
    現金之結購、結售及匯款等匯兌業務者為陳怡靜小姐，…」
    等語，可見被告所稱之陳小姐並無在該分行辦理融資及拆開
    載貨證券之事宜，被告之電子郵件內容核屬不實，係故為詐
    騙AE公司所為。
  (八)被告雖一再辯稱其自91年起即向甲○○○ ○○○○○○ 買車，從無與
    AE公司交易過，從未向AE公司買過車，所有系爭與非系爭車
    輛之買賣交易、訂購、款項交付、車款結算等均為甲○○○
    ○○○○○○與被告間進行，與AE公司無涉，僅於93年7 月間甲○○○
    ○○○○○○要求被告將銀行託收、「融資貸款」等程序向AE公司
    說明，該說明是基於甲○○○ ○○○○○○ 之請求，並非被告與AE公
    司進行交易云云。然依上開說明，被告根本無向其往來之台
    灣土地銀行申請融資或貸款，託收中之D/P 亦根本無須向託
    收銀行申請融資或貸款，是其辯稱其僅於93年7 月間在甲○○○
    ○○○○○○要求被告將銀行託收、融資貸款等程序向AE公司說明
    云云，核與事實不符，並益見以被告名義在電子郵件中向
    PHIL TRUPIANO 所稱要以託收D/P 之方式向銀行融資之內容
    ，不但確係被告所發，內容亦絕無遭AE公司方面竄改。再被
    告既辯稱車款結算均與甲○○○ ○○○○○○ 進行，則為何其竟電匯
    如附件一編號11（見上開台灣土地銀行南崁分行98年5 月19
    日崁密字第0980000059號函及附件）、附表一編號2-1 、3
    （見被證24、台灣基隆地方法院檢察署95年度偵字第4424號
    卷第7 頁之匯出匯款申請書）之車輛之車款予其所辯稱僅係
    甲○○○ ○○○○○○ 委託代為出車之AE公司之ABN AMRO BANK 帳戶
    ？又被告既辯稱其向甲○○○ ○○○○○○ 買車，至92年底，即已有
    其在被證4 所主張之溢付款、甲○○○ ○○○○○○ 因給付遲延、不
    完全給付所生之損害賠償各項龐大債權，因之，其於93年1
    月至3 月向甲○○○ ○○○○○○ 所購入之包括系爭為其提領之20輛
    車之車款，其主張相互抵銷（連同其92年度向甲○○○ ○○○○○○
    買車所生溢付款、甲○○○ ○○○○○○ 因給付遲延、不完全給付所
    生之損害賠償債權），相互抵銷後，其尚對甲○○○ ○○○○○○ 擁
    有71,536美元之債權，不願再支付款項云云，然卻仍願支付
    屬同年度購入之上開二輛車之車款？而置己尚有71,536美元
    之債權無法受償於不顧？可見被告上開辯詞與事實不符。復
    以，被告提出被證23-29 之向台灣土地銀行買匯之匯出匯款
    申請書，以證明其確於92年間向甲○○○ ○○○○○○ 買車，並依
    甲○○○ ○○○○○○ 之指示匯款，然該等匯出匯款申請書之買匯電
    匯款項之時間分別在93年5 月、6 月間、93年9 月30日，可
    見該等匯出匯款申請書絕非用以支付其於92年間向甲○○○
    ○○○○○○買車之車款，尤有進者，被證23-29 之匯出匯款申請
    書之受款人均係AE公司，其何以竟向其所稱於92年間與其之
    間毫無任何關係之AE公司支付該等款項？而此與被告所提之
    被證16-19 、22之受款人係甲○○○ ○○○○○○ 顯不相同，尤可見
    被告因於92年間曾向甲○○○ ○○○○○○ 買車並電匯車款予甲○○○
    ○○○○○○，因之欲以該項事實與其於93年5-7 月間向AE公司買
    入附件一所示車輛之事相互混淆，使法院無從判斷系爭車輛
    之出賣人為何者，並誤導法院之判決結果，亦因之，欲判斷
    本件系爭車輛之出賣人為何者，絕不能與被告是否曾向甲○○○
    ○○○○○○買受系爭車輛以外之其他車輛之事實相混淆。再被告
    所提出之被證23-29 ，除其中之被證29即上開台灣土地銀行
    南崁分行98 年5月19日崁密字第0980000059號函及附件所稱
    ，被告於93 年9月30日在該分行買匯34,900美元電匯至AE公
    司上開帳戶外，其餘被證23-28 之匯出匯款申請書之日期則
    分別為93年5 月4 日、93年5 月12日、93年5 月21日、93年
    6 月3 日、93年5 月28日、93年6 月1 日，以跨海蹉商訂約
    、船運到港、裝船文件到台灣等時程估計，被告以被證
    23-28 之匯出匯款申請書支付AE公司車款之車輛，當係在93
    年5 月之前，被告與AE公司即已達成買賣合意之車輛，足見
    被告故於93年5 月前向AE公司買入該等車輛，並足額付款，
    藉此騙取AE公司之信任，再於93年5-7 月間向AE公司大量且
    密集買入如附件一所示車輛，進行詐騙。
  (九)被告辯稱其與甲○○○ ○○○○○○ 間買賣中古車之車價係按中古車
    價手冊（KBB,KELLEY BLUE BOOK）所載價格75折計算，並提
    出被證3 之2 張表格主張係甲○○○ ○○○○○○ 於92年8 月16日、
    93年7 月20日對其之報價，其在電匯款項時，之所以會溢
    付，係因為甲○○○ ○○○○○○ 都指示其以KBB 價格約9 折之價錢
    匯出，然此不但未經被告舉證，且其主張之93年7 月20日之
    報價之表格編號1 之車輛即係附表一編號3 之車輛，依其之
    上開所辯及該表格觀之，該車依KBB75 折後之報價為18,750
    美元，則其按甲○○○ ○○○○○○ 之指示以KBB9折匯款應為22,500
    美元，被告卻電匯28,650美元予AE公司上開帳戶（見台灣基
    隆地方法院檢察署95年度偵字第4424號卷第7 頁），足見差
    距甚大，況被告於93年6 月3 日即已電匯上開款項，足見果
    有報價，日期亦在該日之前，被告竟主張甲○○○ ○○○○○○ 於93
    年7 月20日對其報價，是可見被告上開辯詞顯然不實。再被
    告主張之93年7 月20日之報價之表格編號32之車輛即係附件
    一編號11之車輛，依其之上開所辯及該表格觀之，該車依
    KBB75 折後之報價為22,350美元，則其按甲○○○ ○○○○○○ 之指
    示以KBB9折匯款應為26,820美元，被告卻電匯34,900美元予
    AE公司上開帳戶（見卷附之台灣土地銀行南崁分行98年5 月
    19日崁密字第098000 0059 號函之附件之台灣土地銀行進口
    託收分戶記錄卡、該行桃園分行進口轡匯證實書），此實有
    天地之差距。又上開93年7 月20日之報價表若果為甲○○○
    ○○○○○○之電子郵件之報價表，則何以有該表格所示「出發港
    （PORT OF DEP ）」、「船出發時間（ETD M/D ）」、「船
    到達時間（ETA ）」之欄位，而船出發時間有者竟在93年7
    月20日之後，船到達時間大部分均在93年7 月20日之後，可
    見該表格所示之「AUTO甲○○○○○○○○○」（見該表格最上方）係
    被告所冒用之名諱（按AUTO甲○○○○○○○○○ COM. 為甲○○○
    ○○○○○○所開之公司），而該表格內容更係冒名偽造者。復以
    ，被告主張為甲○○○ ○○○○○○ 於93年7 月20日之報價表，其中
    一欄為「VENDOR」，均記載為「AE」，可見本件出賣人確為
    AE公司。凡此益足見被告上開辯詞及被證3 、依被證3 所計
    算出之被證4 均係被告自己胡亂拼湊剪接之作品，核屬虛偽
    ，況被告於本案偵審期間從未舉證證明被證3 之2 張表格即
    係被證3 所示甲○○○ ○○○○○○ 於92年8 月16日、93年7 月20日
    以電子郵件對其之報價表，亦未舉證證明該2 電子郵件為真
    ，反而該等報價表已為本院具體證明為偽。
  (十)被告提出被證45、47之其與甲○○○ ○○○○○○ 之往來電子郵件進
    而主張系爭車輛之相對人係甲○○○ ○○○○○○ 云云，然被告從未
    舉證該等電子郵件之真實性，僅此一點，被告之上開主張已
    無可採。復以，由該等電子郵件之內容覯之，並無從否定告
    訴人AE公司所稱甲○○○ ○○○○○○ 係AE公司出賣系爭車輛之代理
    人之事實，反而益形證明甲○○○ ○○○○○○ 在有關D/P 、拆開
    B/L 等事項上，均須與AE公司商量並須取得AE公司之同意，
    則足見甲○○○ ○○○○○○ 僅係系爭車輛買賣之中介人而已，真正
    之出賣人係AE公司，告訴人之告訴內容並無虛偽。又依被證
    46甲○○○ ○○○○○○ 於93年9 月7 日寫予AE公司負責人BILL
    LUTHER之電子郵件中，甲○○○ ○○○○○○ 陳稱被告往來之台灣土
    地銀行見到X5、A6二輛車之D/P 後會馬上融資付款，被告往
    來之台灣土地銀行在一張B/L 記載二輛車以上之情形下不會
    融資付款等語，然由卷附之上開台灣土地銀行南崁分行98年
    5 月19日崁密字第098000 0059 號函及附件之記載，該銀行
    根本未在系爭車輛買賣之D/P 中擔任何等付款及融資予被告
    之角色，是可見甲○○○ ○○○○○○ 本身非為被告所欺騙，即其與
    被告為共犯角色，再不然即是被告偽造甲○○○ ○○○○○○ 名義之
    電子郵件。綜此，被告提出被證45、47，並不能為其有利之
    認定，反而益足證明其詐欺之不利事實。
  (十一)被告既主張已對甲○○○ ○○○○○○ 為上開(八)所述之債權債務之相
    互抵銷，且相互抵銷後，其尚對甲○○○ ○○○○○○ 擁有71,536
    美元之龐大債權，然卻從無舉證其何時、以如何之方式向
    甲○○○ ○○○○○○ 為債權債務相互結算之抵銷之意思表示，並舉
    證該方式之真正（此正如其與辯護人要求證明公訴人、告訴
    人所舉之電子郵件內容為真正），是其所稱之與甲○○○
    ○○○○○○ 之 債權債務相互抵銷，亦屬空中樓閣，空口無憑。
    況其固謂因其連同其92年度、93年度向甲○○○ ○○○○○○ 買車所
    生溢付款、甲○○○ ○○○○○○ 因給付遲延、不完全給付，而對
    甲○○○ ○○○○○○ 擁有如被證4 所統計之龐大損害賠償債權，然
    此亦係被告一己之言，被告自己並未舉證任何足資證明其與
    甲○○○ ○○○○○○ 達成買賣車輛合意、達成之時間、買賣車輛之
    內容、雙方合意須於何時之前交車、付款方式之任何證明文
    件或證據方法，僅提出被證5 所示他人於93年1 月至5 月間
    向其買入車輛之汽車預購合約書，然該等汽車預購合約書，
    僅係其與他人間之契約關係，無從證明其與甲○○○ ○○○○○○ 間
    達成何等之買賣車輛合意、達成之時間、買賣車輛之內容、
    雙方合意須於何時之前交車、付款方式等事實，而此等事實
    卻係其到底有無向甲○○○ ○○○○○○ 買車產生溢付款、甲○○○
    ○○○○○○是否因給付遲延、不完全給付，而使被告對甲○○○
    ○○○○○○擁有其上開所主張之債權之重要關聯事項。矧被告既
    宣稱對甲○○○ ○○○○○○ 擁有甚為龐大之其所主張之上開債權，
    卻在為AE公司採取民、刑訴訟之舉動後，多年來從未對甲○○○
    ○○○○○○採取任何法律行動，亦同樣證明被告所主張之上開債
    權根本不存在。
  (十二)被告辯稱AE公司所收到之芭樂票，係甲○○○ ○○○○○○ 自行聯絡
    寄發與其無涉，蓋因甲○○○ ○○○○○○ 給付遲延，伊遭其客戶解
    約求償，伊即請求甲○○○ ○○○○○○ 將車退運，然甲○○○ ○○○○○○
    告知伊將聯絡其他台灣主與伊聯絡繫，請伊就此部分代為處
    理，此後甲○○○ ○○○○○○ 將伊之處所告知其所聯絡之買主，
    甲○○○ ○○○○○○ 並同將該聯絡之訊息告知伊，然此後相關車輛
    買賣細節均為甲○○○ ○○○○○○ 與該等買主聯絡，伊並未過問云
    云。被告就此部分所舉之證據為被證9 「MOTOR-MERCHANT
    TOGETHER」之行號、負責職員「PAOCHI」與甲○○○ ○○○○○○ 間
    之往來電子郵件，在該等電子郵件中，「MOTOR-MERCHANT
    TOGETHER」「PAOCHI」向甲○○○ ○○○○○○ 詢問如附件一編號10
    、7 、11、21、4 之車輛，表示有興趣購買，可見「
    MOTOR-MERCHANT TOGETHER 」「PAOCHI」有興趣購買者僅占
    系爭車輛極小部分，則即使嗣後其與甲○○○ ○○○○○○ 間果達成
    買賣合意，其焉有開立金額高達新台幣36,170,000元之芭樂
    支票之理？再在「MOTOR-MERCHANT TOGETHER 」「PAOCHI」
    與甲○○○ ○○○○○○ 間之電子郵件往來中，「MOTOR-MERCHANT
    TOGETHER」「PAOCHI」於93年10月13日、93年10月6 日二度
    向甲○○○ ○○○○○○ 垂詢如附件一編號11之車輛，然依卷附之台
    灣土地銀行南崁分行98年5 月19日崁密字第0980000059號函
    及附件所示，被告早於93年9 月30日即已自台灣土地銀行桃
    園分行結匯34,900美元而足額支付如附件一編號11之車輛，
    則被告既然均明知甲○○○ ○○○○○○ 與「MOTOR-MERCHANT
    TOGETHER」「PAOCHI」間之電子郵件之內容，並在被告與
    甲○○○ ○○○○○○ 電子郵件往來中獲得甲○○○ ○○○○○○ 轉來之甲○○○
    ○○○○○○與「MOTOR-MERCHANT TOGETHER 」「PAOCHI」間之電
    子郵件之內容，並且可以在偵查中向檢察官提出被證9 之證
    據，則被告豈有默不作聲，讓甲○○○○  ○○○○○與「
    MOTOR-MERCHANT TOGETHER 」「PAOCHI」對其已經足額付款
    且已經其提領、且不在本件系爭車輛範圍內之如附件一編號
    11之車輛，評頭論足，意欲甲○○○ ○○○○○○ 再一車二賣予「
    MOTOR-MERCHANT TOGETHER 」「PAOCHI」之理？又「
    MOTOR-MERCHANT TOGETHER 」於93年10月6 日寫予甲○○○
    ○○○○○○電子郵件之最後倒數第三段竟有「If you would
    like to see the picture of any of the above vehicles
    you can visit my web site @ www.autogarydriver.com…
    」等顯屬應係甲○○○ ○○○○○○ 之立場而發之文字（見台灣桃園
    地方法院檢察署94年度他字第410 號卷第69頁），可見以「
    MOTOR-MERCHANT TOGETHER 」之名義所發該電子郵件已遭竄
    改剪接，至為明顯，再被告所舉被證9 之全部電子郵件亦從
    未經被告舉證其之真實性，反而為本院在上開論述中證明為
    偽，足見被告上開辯詞亦為偽，告訴人所稱上開芭樂票係被
    告偽稱系爭車輛已轉賣其他買主，而將該買主所開立之車輛
    價款支票作為被告支付AE公司車款之支票，核屬可信。
  (十三)卷附之由告訴人方面提出之被告名義於93年10月19日發予
    PHIL TRUPIANO 、甲○○○  ○○○○○○之電子郵件內容：車輛之（
    轉賣之）買主要買入系爭全部車輛，然要求按其買入價格再
    打95折；該買主會開立付款人為台灣銀行、見票30日內付款
    之支票，其現正幫該買主自該買主往來銀行取得英文之國際
    保證信，以取得PHIL TRUPIANO 、甲○○○ ○○○○○○ 之肯認；此
    外，還有3 輛車（即附件一編號21-23 之車輛）之受寄人
    已改為高虎公司台灣分公司，該3 輛車是否要一起賣給上開
    買主（話下之意，希望將該3 輛車之受寄人改回被告名下）
    。PHIL TRUPIANO 於93年10月22日發予被告之電子郵件內容
    ：PHIL TRUPIANO 詢問被告是否可以將被告所謂之上開買主
    之支付保證影本予其看，並詢問被告或買主陳先生是否已取
    得銀行保證信。被告名義於93年10月23日發予PHIL
    TRUPIANO 、甲○○○ ○○○○○○之電子郵件內容：其首先告知PHIL
    TRUPIANO、甲○○○ ○○○○○○ 其已以某方式將買主陳先生、羅小
    姐之支票傳送予PHIL TRUPIANO 、甲○○○ ○○○○○○ ，並告知該
    支票係由Fed Ex傳送及向Fed Ex查詢該支票之追索號碼；將
    在民營保稅倉庫之車輛支付關稅、通過車輛測試及向交通部
    門申請掛車牌，都是其之責任，然買主不會關心這些事情，
    買主只是要買車而已，其一方面要滿足買主，一方面又要滿
    足賣主（即AE公司），然其畢竟已找到買下所有系爭車輛之
    買主，該買主已經開立該等車輛之價款之支票，其並已立刻
    寄予PHIL TRUPIANO 、甲○○○ ○○○○○○ ，該買主亦設定財產抵
    押權給其，以防買主支票跳票，如果PHIL TRUPIANO 、甲○○○
    ○○○○○○仍不放心，其可以將買主介紹給PHIL TRUPIANO 、
    甲○○○ ○○○○○○ ，PHIL TRUPIANO 、甲○○○ ○○○○○○ 可以直接和
    買主接洽云云。該等電子郵件僅係被告拖延付款時程之合理
    化藉口，以鬆懈AE公司、高虎公司台灣分公司對系爭車輛之
    掌控，此正足以說明，為何系爭車輛於93年10月12日轉至新
    隆儲運股份有限公司之保稅倉庫後，被告可以好整以暇分批
    支付進口稅費後，再一一將之提領一空之原因，此一客觀歷
    程尤足見上開由告訴人方面所提出之電子郵件內容之真實性
    。又被告提出被證10，主張93年10月22日寄件人「Kelly
    Cheu」名義之Fed Ex空運快遞單係甲○○○ ○○○○○○ 要求伊聯絡
    買主陳豐聖將支票影本及快遞單影本傳真給甲○○○ ○○○○○○ 云
    云，然被告既辯稱買賣細節均為甲○○○ ○○○○○○ 與該買主聯絡
    ，伊並未過問云云，由被告所提出之被證9 之電子郵件，又
    係由買主「MOTOR-MERCHANT TOGETHER 」「PAOCHI」與甲○○○
    ○○○○○○間直接電子郵件往來，則可見甲○○○ ○○○○○○ 已與買主
    間建立有效之溝通管道，其當可直接要求買主以任何便捷之
    方式將支票影本及快遞單影本傳真給其確認，何庸再透過被
    告之居間傳達？由上開之論述可見被告上開之辯詞為偽，上
    開93年10月22日寄件人「Kelly Cheu」名義之Fed Ex空運快
    遞單核係其以「Kelly Cheu」名義虛捏之買主，並進而以該
    名義寄發車款支票即系爭芭樂票予AE公司之買賣代理人甲○○○
    ○○○○○○。
  (十四)又系爭之芭樂票係由「浤洸企業有限公司」（負責人：丙○
    ○）所開立，依台灣票據交換所函覆本院之退票、拒往紀錄
    ，丙○○個人自94年1 月17日起即成為拒往戶，自是後之支
    票從無兌現、退補，自該日迄至95年6 月30日止，共退票
    335 張，退票金額高達105,169,474 元，而浤洸企業有限公
    司自93年11月9 日即成為拒往戶，自是後之支票從無兌現、
    退補，自該日迄至94年9 月9 日止，共退票184 張，退票金
    額高達78,790,344元，有該等拒往、退票紀錄附卷可稽。再
    依卷附浤洸企業有限公司之登記案卷顯示，該公司係於93年
    2 月23日由丙○○一人擔任董事所成立之公司；又依卷附財
    政部台灣省中區國稅局苗栗縣分局96年6 月28日中區國稅苗
    縣二字第0960008434號函，丙○○91年至95年均未申報個人
    綜合所得稅；再依卷附中央健康保險局96年6 月25日健保承
    字第0960021482號函及附件顯示，丙○○自91年2 月21日至
    94 年6月6 日止，均以無職業之地區人口投保健保，自94年
    6 月6 日後即退保，迄無入保；又依卷附台灣省北區國稅局
    新店稽徵所96年6 月28日北區國稅新店三字第0960001395號
    函及附件顯示，浤洸企業有限公司93年度之營業收入總額為
    101,532,552 元，然其營業支出卻無任何申報而為0 ，94年
    度則無任何營業收入及支出之申報，有93、94年度營利事業
    所得稅結算申報核定通知書附卷可稽，再依該公司93年4 月
    、6 月、8 月（以後即無申報）之營業人銷售額與稅額申報
    書，該公司93年3 、4 月之銷項為32,646,202元，進項為
    32,442,615元，該公司93年5 、6 月之銷項為34,119,720元
    ，進項為33,993,914元，該公司93年7 、8 月之銷項為
    34,766,630元，進項為34,625,587元。由上可知，丙○○自
    成立公司始，根本係一毫無資力之人，其成立公司後，即自
    第一期起大量使用發票、支票，而在申報93年度營利事業所
    得稅時，竟無一合法之營業支出可資申報，是浤洸企業有限
    公司乃一虛設行號，專事開立發票幫助他人逃漏稅捐及出賣
    芭樂票以幫助詐欺（丙○○所涉犯罪，業據台灣苗栗地方法
    院以98年度訴字第534 號判處罪刑確定，有其前科表、該判
    決附卷可考）。被告自不詳管道取得無任何支付可能性之本
    件屬芭樂票之支票，再以該支票作為支付系爭車輛車款之工
    具，而支票之發票日尤在浤洸企業有限公司於93年11月9日
    成為拒往戶之後，可見被告自明知該支票係無任何信用可憑
    之支票，竟將金額高達新台幣36,170,000元之該支票用以作
    為支付系爭車輛車款之工具，其之詐欺意圖彰彰明甚。再該
    芭樂票經本院向台灣土地銀行敦化分行查詢結果，係告訴人
    在台灣委任之環宇法律事務所梁開天律師（已歿）代為兌現
    ，梁開天將該支票存入該分行兌現，然於93年12月8 日遭退
    票，有該分行96年4 月13日敦存字第0960000140號函及附件
    存卷可考，是系爭芭樂票票載受款人雖為甲○○○ ○○○○○○ （被
    告用以詐欺之支票，其上如何記載，非甲○○○ ○○○○○○ 及AE公
    司所能左右，不能以票載受款人雖為甲○○○ ○○○○○○ ，即認定
    甲○○○ ○○○○○○ 係契約相對人），然甲○○○ ○○○○○○ 顯已將該票
    背書轉讓予AE公司或其職員，可見該芭樂票係作為支付AE公
    司之工具，足見AE公司確為買賣契約相對人。
  (十五)證人即高虎公司台灣分公司之海運部經理己○○於本院96年
    5 月1 日審理時證稱「…AE公司在美國、加拿大委託我們代
    理他們公司運送貨物到臺灣。」、「（檢察官問：（提示士
    林地檢署4207號偵卷第67頁耀總實業有限公司給臺灣高虎全
    球物流有限公司函），請說明耀總公司當時為何會出具這樣
    的文件？）AE公司委託我們運送車輛到臺灣之後，因為耀總
    公司沒有辦法繳交倉租、貨物進口關稅、報關費等費用，以
    致於耀總公司遲遲沒有去提領已經運到的貨物（即車輛），
    所以AE公司委託我們公司將貨物提出來，改放在保稅倉庫，
    又因為本案貨物進口商是耀總公司，所以耀總公司出具這張
    切結書給我們，表示他們公司若無法履行他們公司與AE公司
    之間的買賣合約，則授權給我們轉售或退回。」、「（檢察
    官問：你剛剛講說耀總公司既然是貨物進口商，為何不用自
    己名義把這23輛車改存放到保稅倉庫，而要由你們公司來做
    這件事？）因為耀總公司還要付倉租、船公司等費用，他們
    公司沒辦法付，所以沒辦法提領，一直放在船公司的倉庫內
    。」、「（檢察官問：你的意思是說，你們公司幫耀總公司
    支付倉租、船公司等費用，是否如此？）是AE公司委託我們
    公司幫耀總公司付的。」、「（檢察官問：如果說本件沒有
    幫耀總公司支付上開費用，那這些貨物會怎樣處理？）船公
    司若等一段時間，還沒有貨主來處理貨物的話，船公司會依
    法行使船公司船的運費及倉租等債權。」、「（檢察官問：
    （提示丁○94偵13134 號卷臺灣高虎全球物流公司給新隆儲
    運公司羅副總的信函），請說明當初你們公司當時為何會出
    具這樣的文件？）我們公司請新隆儲運公司確認23輛車有在
    他們公司倉庫內。」、「（檢察官問：這份文件有註明『除
    提供正本提單外，必須由本公司傳真放行授權書，再電話通
    知，方可放行，若無此手續，請勿放行』，為何要加註這段
    文字？）因為我們要加註這段文字的用意是，要保障車子不
    會隨便被耀總公司提領走。」、「（檢察官問：你們公司是
    將23輛車以耀總公司名義存在保稅倉庫，耀總公司當然可以
    自己提領出去，為何要受你們上開加註文字的限制？）所以
    我們才會要求耀總公司簽立一開始檢察官問我的切結書。」
    、「（檢察官問：載貨證券上之託運人，若以國際貿易慣例
    來說，是否就是出賣人？）是。」、「（檢察官問：你是否
    知道本件的賣主是哪家公司？）是AE公司。」、「（檢察官
    問：在你們與AE公司聯繫聯絡的過程中，有無確定本件的賣
    主是AE公司？）從聯繫的過程中我們可以確定本件賣主是AE
    公司。」、「（檢察官問：（提示士林地檢署4207號偵卷第
    172 頁戊○○9 月17日出具之電子郵件第1 項第5 行『對銀
    行而言，臺灣高虎公司手中的載貨證券，並不是主要重點』
    ），從這份電子郵件，是否這23輛車子貨物的載貨證券是在
    你們公司？）這23輛車子是陸續分批進口的，有部分貨物的
    載貨證券在我們公司，這是因為耀總公司沒有支付上開費用
    ，所以還在我們公司，另外有部分貨物進口是採電報放貨的
    方式，所以船公司沒有開立載貨證券。不論用或不用載貨證
    券，到最後都還是會做成小提單、大提單，因為在電報放貨
    的方式，我們公司還是會出具切結書給船公司，然後向船公
    司領取小提單，再去提貨。」、「（檢察官問：（提示士林
    地檢署4207號偵卷第172 頁戊○○9 月17日出具之電子郵件
    第8 項），你們公司後來有無將載貨證券換成小提單交給耀
    總公司？）本件是因為耀總公司未支付上開各項費用，所以
    耀總公司出具切結書之後，由我們公司持小提單向海關那邊
    的船公司倉庫提領貨物，這時候小提單就已經繳出去了，所
    以我們貨物才能夠順利轉寄到保稅倉庫。」、「（檢察官問
    ：所以後來耀總公司可以把保稅倉庫裡面的20輛車子提領出
    去，是因為你們之前已經持小提單向海關那邊的船公司將這
    23輛車子轉存到保稅倉庫？）是。」、「（檢察官問：請說
    明後來為何有3 輛車子沒有被提領出去？）20輛車子會被提
    領出去，是因為這20輛車子還是耀總公司名字進口的，後來
    我們公司建議AE公司將貨物人由耀總公司改為臺灣高虎公司
    ，之前AE公司不願意繳交更名的罰款，所以前20輛車才會被
    耀總公司提出去，後來AE公司才有將貨物更名為臺灣高虎公
    司，所以最後面3 輛車子就沒有被提領出去。」、「（檢察
    官問：按照國際貿易慣例來說，商業發票是由出賣人開具或
    由託運人開具的？）是由託運人開立的。」、「（檢察官問
    ：為何不是由出賣人開立？）由我上開的證述，我所瞭解的
    是，託運人就是出賣人。」、「（檢察官問：在你跟AE公司
    聯繫這23輛車子是否要入保稅倉庫的過程中，支票抬頭的
    Auto Gary Driver公司有無跟你們聯繫過？）沒有。」、「
    （辯護人問：你剛才說到，從與AE公司聯繫過程中，可以確
    認AE公司是賣方，你是和AE公司何人聯繫？從哪一點可以確
    定？）我是和AE公司一位PHIL TRUPIANO 聯絡。我是從大提
    單的託運人看出來的。」、「（辯護人問：你是否曾經在95
    年11月27日在士林地院民事庭94重訴23號案件開庭時曾到庭
    作證過（提示該案第（二）卷第139 頁以下），你在該院作
    證時稱『我不知道買賣關係是誰與誰的買賣，我只知道原告
    是託運人的身分』，今日為何會確定買賣存在於AE公司與耀
    總公司？）我是根據提單的託運人來判斷，因為提單的託運
    人是AE公司，我是依照慣例來判斷。」等語。由證人己○○
    之證詞可知，被告於附件一所示車輛經由貨輪運至船公司所
    租用之基隆關稅局之倉庫後，根本無資力支付倉租、船公司
    費用（其遲未支付車款予AE公司，在CIF 之條件下，即等於
    未支付船運費用）、進口稅費（貨物轉移至民營保稅倉庫後
    ，被告亦以高價低報方式逃漏各項進口稅費以取得海關放行
    准單），因之，無法報關提領貨物，被告無資力之事實殆可
    確認；又依證人己○○之證詞，如附件一之系爭車輛轉進新
    隆儲運股份有限公司之民營保稅倉庫，係AE公司委託其處理
    的，在轉進民營保稅倉庫之過程中，其從未與甲○○○ ○○○○○○
    接觸過，其在所有接洽之過程均與AE公司PHIL TRUPIANO 聯
    絡，是可見其自大提單之託運人之名字及其接洽之過程中所
    判斷本件出賣人即大提單之託運人即AE公司，核與本院上開
    各項論述之判斷相合，是其之上開判斷確與真實相合，辯護
    人仍辯稱耀總公司向Auto Gary 公司購買汽車，AE公司只是
    Auto Gary 的供貨商，AE公司只是託運人，並非賣主云云，
    反與事實背離。另高虎公司台灣分公司既代表AE公司將貨物
    轉進新隆儲運股份有限公司之民營保稅倉庫，高虎公司台灣
    分公司並於93年10月13日出具聲明書予新隆儲運股份有限公
    司副總羅以同，其上書明「本公司代理AE公司租用貴公司保
    稅倉庫存放下列車子…」等語，有該聲明書附卷可稽，是可
    見AE公司乃為此項倉庫契約之契約相對人即寄託人（不因之
    前被告與新隆儲運股份有限公司有何等長期契約而對系爭車
    輛之轉倉之本件倉庫契約之相對人有所影響），新隆儲運股
    份有限公司之負責人游國村竟僅以被告所持基隆關稅局之放
    行准單即放貨予被告，並置寄託人AE公司之代理人高虎公司
    台灣分公司上開聲明書所載「…除提供正本提單外，亦須有
    本公司傳真放行授權書再電話通知，方可放行，若無此手續
    ，請勿放行。」等語及卷附之AE公司委任之環宇法律事務所
    謝文倩律師於93年11月25日對其所發勿再放貨予被告之存證
    信函於不顧，其已構成刑事背信罪責（應由本院依職權舉發
    ，至檢察官雖曾對游國村為不起訴處分確定，然該項不起訴
    處分係針對游國村所涉詐欺罪嫌而發），並有違反善良管理
    人之注意義務之違約。
  (十六)台灣士林地方法院94年度重訴字第23號民事確定判決事實及
    理由欄五(一)固稱「…原告固提出其與被告耀總公司間之買賣
    契約書影本為證，然其真正則為被告耀總公司所否認，按影
    本內容甚易遭到剪貼竄改，原告既無法提出正本或為其他之
    證明，自難依該買賣契約書影本遽認原告與被告耀總公司間
    確有買賣契約關係，且依原告提出之原證10，其中數張尚有
    『0000-00-00』、『From:Gary Driver』之傳真機註記，顯
    見原告亦非自其所稱被告耀總公司於93年5 月至7 月間向其
    訂購本件中古汽車時即持有該等買賣契約書，顯然異於一般
    交易常情，是原告主張其為出賣人云云，已然有疑。再者，
    原告提出之往來電子郵件列印本（原證1 、11至13、17、19
    ），固為被告耀總公司所不否認，惟其中時間最早之原證1
    （93 年7月29日），受信人只有Gary，嗣始出現受信人分列
    Gary Driver 與原告主張係其職員之Phil Trupiano ，或是
    郵件正本給Phil，副本給Gary等情形，依其內容，被告耀總
    公司與Phil間之電子郵件均在處理提領到港中古汽車等後續
    問題，並無訂購買賣標的、磋商價金金額等情形，尚難以被
    告耀總公司曾發電子郵件予Phil，即認該批中古汽車係與原
    告之買賣。進一步言，原告提出之原證14，係Phil於93年9
    月30日發予Gary之電子郵件，內容為其與被告新隆公司
    Calvin Yu 聯絡之情形，原證18則係Phil於93年10月21日發
    予Gary之電子郵件，內容除轉寄台灣高虎全球物流股份有限
    公司John Chiang 之電子郵件外，並要求其即來電商討，顯
    見原告就本件出售中古汽車之後續處理問題，仍持續徵詢
    A.G.D.之意見，應認原告主張A.G.D.只是牽線及抽取佣金之
    代理人云云，並非事實。又查，原告提出原證3 浤洸企業有
    限公司之支票，主張係被告耀總公司所寄用於支付本件中古
    車款之支票，然依其票面記載內容，受款人係記載『Auto
    Gary Driver 』，並非原告，有原證3 支票在卷可稽，應認
    被告耀總公司主張買賣契約係存在於其與A.G.D.之間，較屬
    可採。至於原告主張載貨證券及報關資料上均記載原告為賣
    方，被告簽署之切結書上亦記載其若無法履行買賣合約時，
    願由原告轉售退運，足認原告為出賣人云云，實則，載貨證
    券係運送人受託運人之請求而簽發，用以表彰運送人與載貨
    證券持有人間就運送事項之權利義務關係，並不涉及託運人
    與載貨證券持有人或受貨人間內部實質之法律關係，從而，
    原告提出之載貨證券僅記載原告為『SHIPPER( Principal
    or Seller-licensee and address) 』，意即『託運人』，
    自難逕此認定原告即為該批中古汽車之出賣人或所有人，又
    報關單或發票等報關資料，係依前揭載貨證券有關託運人之
    記載而來，甚而被告簽署之切結書（原證2 ），亦僅在處理
    該貨物報關轉倉之問題，並未載明所謂買賣契約之詳情，均
    難據以認為原告之主張為可採。」云云。然查，台灣士林地
    方法院並未依職權查察證據，反觀，本院則尚依職權調取上
    開各項證據，並向被告之往來銀行查詢被告自己於該民事事
    件中所不否認真正卻於本院否認之之上開各電子郵件中向
    PHIL TRUPIANO 所承諾之各項融資、付款之事項，經台灣土
    地銀行南崁分行以98年5 月19日崁密字第098000 0059 號函
    及附件函覆本院而得知被告上開各詐欺之情節；又本案係將
    繫屬在後之95年度訴字第2365號案件予以合併審理，故本案
    尚有甚多經財政部關稅總局驗估處駐外單位人員所查得之AE
    公司出具之買賣契約影本、被告支付車款之買匯資料可資參
    照，凡此，均與上開民事法院完全依當事人舉證之結果而作
    判斷，在判斷之基礎上有重大之不同。再查，被告於本案及
    上開民事事件中均提出本院上開已論述之其主張為甲○○○
    ○○○○○○於92年8 月16日、93年7 月20日對其之電子郵件及報
    價表，該等報價表卻未經上開民事法院詳細勾稽，進而發現
    其中之虛偽，自影響其判決之正確性。再上開民事法院未能
    依被告自行提出之電子郵件及被告於該民事事件所不否認真
    正（於本案則否認之）之由原告即本案告訴人所提出之電子
    郵件之內容、上開芭樂票之提示人等證據資料，詳細勾稽，
    遽而僅以上開芭樂票上受款人記載「Auto Gary Driver」，
    並非原告乙節，即進而論斷被告耀總公司主張買賣契約係存
    在於其與A.G.D.之間，較屬可採，亦屬誤判。又代表耀總公
    司於93年10月7 日出具切結書予高虎公司台灣分公司，其上
    書立「上開20輛車移至新隆儲運股份有限公司保稅倉庫後，
    如耀總公司無法『履行買賣合約』時，由AE公司指定授權的
    高虎公司台灣分公司轉售其他買主或退運回美國及加拿大，
    如有任何違背事項，耀總公司願放棄抗辯權並負所有法律責
    任。」等語，可見被告係針對AE公司履行買賣契約甚明，而
    代表AE公司利益之高虎公司台灣分公司在被告未履約之情形
    下竟得將系爭車輛轉售其他買主，更可見AE公司係契約相對
    人之地位而非甲○○○ ○○○○○○ ，上開民事法院竟認該切結書僅
    在處理貨物報關轉倉之問題，亦有謬誤。再本院上開已陳明
    ，被告在上開重要內容之電子郵件有單獨發予PHIL
    TRUPIANO，其中雖亦多有同時發予甲○○○ ○○○○○○ ，然甲○○○
    ○○○○○○究為AE公司之代理人或出賣人，仍須就上開全盤情節
    審認之，而上開電子郵件之內容多為被告一再合理化其付款
    遲延、詐稱向灣土地銀行南崁分行申請擔保融資，並解釋為
    何須將貨物轉倉，轉倉之過程中，AE公司可如何獲得保障即
    在未獲付款前，車輛不會被其提領等等在履約付款、交車上
    之重要情節，上開民事判決所認該等電子郵件內容僅係被告
    耀總公司與Phil間在處理提領到港中古汽車等後續問題，並
    無訂購買賣標的、磋商價金金額等情形，尚難以被告耀總公
    司曾發電子郵件予Phil，即認該批中古汽車係與原告之買賣
    云云，其立論違背商業經驗法則，未足可採。又依本案調查
    A 卷所附如附件一各車輛之SALE CONTRACT （即上開民事判
    決所稱之原證10），均有被告MICHAEL YU之簽名確認，而「
    VENDOR」一欄則均為AE公司，可見出賣人為AE公司無誤，上
    開民事法院竟以其中數張尚有『0000-00-00』、『From
    :Gary Driver』之傳真機註記，而認「顯見原告亦非自其所
    稱被告耀總公司於93年5 月至7 月間向其訂購本件中古汽車
    時即持有該等買賣契約書，顯然異於一般交易常情，是原告
    主張其為出賣人云云，已然有疑」云云，然自0000-00-00之
    日期可知系爭車輛該時早已全部運抵台灣，而且已轉倉至新
    隆儲運股份有限公司之民營保稅倉庫內，並經被告在未付款
    之情形下，提領大部分，且亦在AE公司委任之律師發上開存
    證信函之後，是可見該等傳真之SALE CONTRACT 係案發後，
    AE公司指示甲○○○ ○○○○○○ 傳真之資料，甲○○○ ○○○○○○ 依該指
    示傳真該等資料，益見其為AE公司代理人，其亦為AE公司之
    利益處理本案相關履約事項，自不得僅以上開傳真機註記遽
    而片斷切割為上開判斷（況上開民事判決亦未認定上開SALE
    CONTRACT影本為兩造所不爭執之部分，卻遽而作為不利原告
    之認定依據，有論理上先決條件之謬誤）；況自本案併審之
    95年度訴字第2365號案件之偵查卷中可知，被告自行偽造並
    據以報關之商業發票「THE VENDOR」欄均記載為AE公司，更
    可見出賣人為AE公司之事實。綜此，被告所提資為其有利證
    據之台灣士林地方法院94年度重訴字第23號民事確定判決，
    尚不足為其有利之認定。
  (十七)被告資為有利證據之台北高等行政法院95年度訴字第1635號
    判決，雖經最高行政法院以98年度判字第127 號維持而確定
    ，然最高行政法院98年度判字第127 號判決亦謂「…惟查，
    本件由原審卷第104 頁至第107 頁之Sale Contract 影本，
    固僅有被上訴人之簽署，然原處分卷附件3 所附之Sale
    Contract影本『ACCEPTED BY THE VENDOR』（即出賣人AE公
    司）一欄亦有簽署存在，原審就該證據未予以調查，即逕認
    本件Sale Contract 內賣方未簽名，被上訴人與AE公司間是
    否有簽訂系爭銷售合約不無疑義云云，雖尚嫌速斷…」等語
    ，是可見台北高等行政法院95年度訴字第1635號判決在審認
    如附表一編號9 、10、13、14之報單之進口稅費行政事件之
    審核上，存有重大疏漏，且查，在跨海貿易訂立契約之時，
    文件相互傳真以達成契約雙方合意，本即為事理之常，是則
    台北高等行政法院上開判決既認SALE CONTRACT 上已有耀總
    公司之大小章，且耀總公司又無作任何保留條款，則該SALE
    CONTRACT經耀總公司以傳真或其他電子方式回傳予賣方後，
    該SALE CONTRACT 即已經買賣雙方達成合意，此時，SALE
    CONTRACT回傳本已在賣方手中，賣方若依SALE CONTRACT 之
    內容履行契約，則SALE CONTRACT 當然已經賣方承諾之，而
    已經成立，初不待賣方仍須在SALE CONTRACT 上簽名始成立
    契約，蓋該SALE CONTRACT 已在隔海之賣方手中，賣方隨時
    均可加上己之簽名，是以，在跨海貿易中，買方將SALE
    CONTRACT無條件簽認回傳後，賣方再在SALE CONTRACT 之上
    簽名，根本不具任何意義，而AE公司若有意造假，則在財政
    部關稅總局驗估處駐外人員向AE公司索取SALE CONTRACT 之
    時，AE公司大可於該時才補簽名，台北高等行政法院上開判
    決認因SALE CONTRACT 之上無AE公司之簽名，買賣契約是否
    存在耀總公司與AE公司間不無疑義云云，實係因不理解跨海
    貿易之常態所生之誤解，其之見解，有所誤謬。再本件系爭
    車輛即使轉倉至民營保稅倉庫後，亦未經被告付款，是出賣
    人AE公司當然無配合出具相關報關文件以供被告報關後提領
    貨物之義務，故被告自行偽造COMMERCIAL INVOICE（其自行
    偽造之COMMERCIAL INVOICE之出賣人欄亦填載為AE公司），
    一方面用以高價低報逃漏進口稅費，一方面將貨物在未經付
    款之情形下僅憑財政部基隆關稅局之放行准單即將全部貨物
    提領一空，台北高等行政法院上開判決以AE公司向我駐外人
    員陳稱該公司未曾開立COMMERCIAL INVOICE，即認系爭貨物
    是否由AE公司所出口亦不無疑問，核與事實不合，況被告亦
    從未否認貨物係由AE公司出口。另被告資為其有利證據之台
    北高等行政法院95年度訴字第2129號、第3006號判決，則判
    決理由均與台北高等行政法院95年度訴字第1635號上開判決
    理由雷同，是以，該二份判決雖尚在最高行政法院繫屬中，
    本院仍認該二份判決無從據以為被告有利之認定。又查，同
    樣為被告資為對己有利證據之台北高等行政法院95年度訴字
    第1631號、第3003號、第2131號判決，其判決理由與台北高
    等行政法院95年度訴字第2129號、第3006號、第1635號判決
    理由相同或雷同，是以，該三份判決之判決理由均不足為被
    告有利之認定，且台北高等行政法院95年度訴字第1631號判
    決已為最高行政法院98年度判字第209 號判決所撤銷，台北
    高等行政法院95年度訴字第3003號判決已為最高行政法院98
    年度判第409 號判決所撤銷，台北高等行政法院95年度訴字
    第2131號判決已為最高行政法院98年度判字第185 號判決所
    撤銷；其中，最高行政法院98年度判第409 號判決更稱「…
    另依臺灣土地銀行桃園分行所提供被上訴人於該行之賣匯水
    單資料所示，有多筆匯出款之國外受款人皆為AE公司，足見
    AE公司與被上訴人間就銷售契約已獲得合致之意思表示（即
    契約已成立），並進入履約階段，否則，若AE公司與被上訴
    人間無銷售關係，被上訴人豈會於AE公司出具之銷售合約上
    簽名並蓋章？AE公司復何須交運系爭車輛予被上訴人？若銷
    售合約如被上訴人所稱係存在於被上訴人與Gary公司間，被
    上訴人又何須偽造AE公司開立之COMMERCIAL INVOICES ，並
    持以繳驗報關？原審對此影響判決結果之主張何以不可採，
    未敘明任何之理由，亦屬判決不備理由之違誤。綜上，原判
    決既有不適用法規及理由不備之違法，復未依法審認證據及
    事實，本院無從為法律上之判斷，爰將原判決廢棄，發回原
    審法院更行審理，另為適法之裁判。（三）又上訴人主張被
    上訴人於其他同類案件之訴訟程序中，均自承AE公司出具之
    銷售合約中關於被上訴人之簽名為真實，業經原審法院95
    年訴字第2132號及95年訴字第2134號判決在案。原審法院於
    前揭判決中，既已肯認AE公司提供之銷售合約之真實性，並
    以上開銷售合約所載實付交易價格，核估各該來貨之完稅價
    格，然原判決未就此斟酌並依論理法則及經驗法則為判斷，
    原審於更為審理時自應一併注意及之。至被上訴人於上訴程
    序中提出臺灣士林地方法院94年度重訴字第23號民事判決及
    同案號民事裁定，主張其與AE公司並無買賣關係云云。按民
    事判決之認定並不當然拘束行政法院判決，民事法院認定之
    事實可否採認，於更審時亦應由原審加以審酌，均併予敘明
    。」等語，已明確判認買賣關係存在於被告之耀總公司與AE
    公司之間。再如附表二編號3 、17、18、21（僅限於出賣為
    AE公司者，若為STEVE YU者，則不論述）之逃漏稅案件，更
    經台北高等行政法院以95年度判字第1631號、第2134號、第
    2132號、第3005號判決確定，且被告均未提出上訴，該等判
    決均確認買賣關係存在於被告負責之耀總公司與AE公司之間
    。復以，如附表二編號7 、15（僅限於出賣人為AE公司者，
    若為STEVE YU、408MOTORS 者，則不論述）之逃漏稅案件，
    則分別經如附表二編號7 、15所述之財政部訴願決定書、財
    政部基隆關稅局（重審）復查決定書之行政處分確定，被告
    並未再提行政訴訟。綜此，被告所提上開台北高等行政法院
    部分之判決書，並不足資為對其有利之判斷。
  (十八)卷附之台灣土地銀行南崁分行98年5 月19日崁密字第098000
    0059號函及附件記載，被告之耀總公司於該分行開立帳號第
    000000000000號美金活存帳戶、第000000000000號新台幣活
    存帳戶、第000000000000號支票（新台幣）存款帳戶。依第
    000000000000號新台幣活存帳戶歷史往來明細顯示，該帳戶
    於93年全年間之存款餘額率多在數萬元至數十萬元不等，期
    間爾有自他帳戶轉至該帳戶之存款，雖有在一百餘萬元者（
    僅有一筆於93年5 月21日轉入二百萬元，然在同日即轉帳提
    領一空），然均在同日或次日或數日內即轉帳一空，而自他
    帳戶轉入者，該他帳戶經本院查察之結果復係被告之耀總公
    司在第一商業銀行南崁分行所開立之帳號第00000000000 號
    之活存帳戶（93年間被告之台灣土地銀行南崁分行第000000
    000000號新台幣活存帳戶內有單筆上百萬元之轉入款均係從
    己之第一商業銀行南崁分行之該活存帳戶所轉入），而非他
    帳戶，是可知被告之耀總公司之第000000000000號新台幣活
    存帳戶於93年間根本不足以支付其於93年5 至7 月向AE公司
    所簽立之買入如附件一所示車輛並於93年7 至10月間陸續運
    抵台灣之該等車輛之車款共924,918 美元（折合新台幣三千
    萬元之譜），況被告辯稱該等車輛其係於93年1 至3月 間向
    甲○○○ ○○○○○○ 所買入，約定應於93年4 月底前即交車完畢，
    然甲○○○ ○○○○○○ 卻給付遲延，導致向其訂車之客戶紛紛解約
    云云，若該等辯詞屬實，則甲○○○ ○○○○○○ 若未給付遲延，則
    被告於93年4 月底前即須密集支付如附件一所示車輛之車款
    ，依其上開帳戶之支、存情形，其豈有任何支付能力？再被
    告之耀總公司開立之台灣土地銀行南崁分行第000000000000
    號支票存款帳戶歷史往來明細顯示，自92年8 月1 日起至93
    年11月底，該帳戶之存款餘額從未超過新台幣50萬元，是該
    帳戶之資力亦同樣不足以支付其於93年5 至7月 向AE公司所
    簽立之買入如附件一所示車輛並於93年7 至10 月 間陸續運
    抵台灣之該等車輛之車款。復以，被告之耀總公司之台灣土
    地銀行南崁分行第000000000000號美金活存帳戶之歷史往來
    明細顯示，，於93年1 月20日轉帳支出300 美元後，該帳戶
    僅存60.32 美元，此後即無往來，是該帳戶之資力亦同樣不
    足以支付其於93年5 至7 月向AE公司所簽立之買入如附件一
    所示車輛並於93年7 至10月間陸續運抵台灣之該等車輛之車
    款。綜此，被告無資力卻仍於93年5 至7 月向AE公司大量購
    入如附件一所示車輛之事實，堪足認定。
  (十九)證人即被告之耀總公司之會計孔苾華於本院96年3 月14日審
    理時證稱「（檢察官問；你調查局訊問時稱，從你92年任職
    以來，公司小額虧損，存款約100 萬元，是否實在？）實在
    。」、「（檢察官問：你又說向AE公司進口20輛車子，售價
    約4 千多萬元，公司如何支付車子價款給出賣人？）我不清
    楚。」、「（檢察官問：這些款項是否匯到你第一銀行南崁
    分行帳戶？）沒有。」、「（檢察官問：你在調查局稱，後
    來存到你第一銀行的名下？）只有幾十萬元匯到我的名下，
    確切金額我不記得。」、「（檢察官問：為何轉到你的名下
    ？）因為當時戊○○請設計師來裝潢，設計師沒有把錢支付
    給下游廠商，當時怕下游廠商來作假扣押的動作，所以戊○
    ○要我把一些錢存到我的戶頭，實際金額我不記得了。」、
    「（辯護人問：請提示士林地檢署94偵4207號卷內第179 頁
    被告在調查局所呈答辯狀被證十五『桃園地院囑託查封登記
    函』，你剛剛說下游廠商要做假扣押動作，是否指的就是這
    件？）是。」、「（辯護人問：你剛剛說公司的報關手續是
    你負責，你們向國外廠商訂車子時，一定是出賣人為買賣車
    輛的託運？）不一定。」、「（辯護人問：你的意思是指，
    有可能是出賣人以外的人進行車輛託運？）是。」、「（辯
    護人問：在你任職期間，有沒有你親身經歷的例子，是透過
    出賣人以外的人進行車輛託運？）有，從日本進口的，出賣
    人跟託運人是不同的人。」、「（辯護人問：在這種情況下
    ，進口報單上賣方國家，是要記載託運人名字或出賣人的名
    字？）託運人。」、「（檢察官問：剛剛你提到例外案例，
    就是出賣人與託運人不一樣的狀況，你如何會知道賣方是指
    託運人而不是出賣人？）因為之前我們從日本進口車子時，
    賣方的人有到我們公司接洽，我有接洽到，所以我知道對方
    。」、「（檢察官問：本案23輛車輛買賣過程你有無接洽？
    ）沒有。」、「（檢察官問：你剛剛所講的出賣人不等於託
    運人的情況，案例多不多？）就我們公司，就是有日本這個
    案例。」、「（法官問：戊○○之前名下的不動產是否有設
    定抵押給你？）是。」、「（法官問：一共設定幾棟房子或
    土地給你？）一棟房子，就是被告現在戶籍地址蘆竹鄉○○
    路的房子。」、「（法官問：他為何要設定該房子抵押權給
    你？）因為當時設計師錢沒有給下游廠商，戊○○怕下游廠
    商來假扣押，所以他說要把房子設定給我，因為他是老闆，
    所以我就同意了。」、「（法官問：你跟被告實際上有無借
    貸關係？）沒有。」云云。然依被告之辯詞及其所提出之被
    證14、15觀之，被告所有之桃園縣蘆竹鄉○○路165 號12樓
    之房屋之承包裝潢之人係羅伊伶，即使羅伊伶在裝潢該屋之
    際未支付下游承包商，該項債務亦與被告無關，被告豈有任
    下游承包商為被證15之保全查封登記之理？是被告自可依循
    法律途徑以解除該項保全查封登記，其不此之為，竟在被證
    15 囑 託查封登記函之日期93年12月24日之前之93年12月22
    日與孔苾華共謀而使桃園縣蘆竹鄉公所在被告所有之蘆竹鄉
    ○○段第55地號土地、第2134、第2154建號建物及被告所有
    之蘆竹鄉○○段243 地號土地、第2346建號建物之上分別設
    定虛偽之新台幣11,000,000元、11,000,000元、11,000,000
    元、11,000,000元、11,000,000元之抵押權，可見其將該等
    不動產設定予孔苾華，並非為其上開不動產無端為羅伊伶之
    下游廠商為保全執行所為之對策，而係為脫產之目的。更有
    甚之者，依被證14觀之，被告所有之不動產涉有其所自稱羅
    伊伶下游裝潢承包商之糾紛者，亦僅有桃園縣蘆竹鄉○○路
    165 號12樓之房屋而已，而被告所有之蘆竹鄉○○段第55地
    號土地、第2134、第2154建號建物，所指之建物及土地則係
    門牌為蘆竹鄉○○路311 號17樓之2 之建物並其所坐落之土
    地，被告豈有連同蘆竹鄉○○段第55地號土地、第2134、第
    2154建號建物亦一併設定虛偽抵押權予孔苾華之理？證人孔
    苾華於本院上開證稱被告僅設定桃園縣蘆竹鄉○○路165 號
    12樓之房地抵押權予伊云云，顯與事實相背，益見被告脫產
    之目的，孔苾華乃係使公務員登載不實之刑事不法行為之共
    同正犯（被告與孔苾華所犯刑法第214 條之罪嫌，應由檢察
    官另案偵辦之），其所證稱在其任職耀總公司期間，其曾親
    身經歷出賣人與託運人是不同的人云云，即不無可疑，況其
    又證稱，該種情況限於耀總公司從日本買車進口之情形而已
    ，而系爭車輛均自美國買入進口，可見其在任職期間並無經
    歷耀總公司向美國買車而出賣人與託運人是不同的人之情形
    ，則其上開證詞，不足為被告有利之認定。再被告既自稱其
    所有之不動產涉有羅伊伶下游裝潢承包商之糾紛者，係桃園
    縣蘆竹鄉○○路165 號12樓之房屋而已，則可見存在耀總公
    司於第一商業銀行南崁分行帳戶內該公司轉售系爭車輛後之
    所得款項四千餘萬元（見證人孔苾華之94年1 月28日之調查
    筆錄），並無任何畏懼羅伊伶下游裝潢承包商查封之理由，
    蓋該等存款係屬動產，核與因桃園縣蘆竹鄉○○路165 號12
    樓之房屋之不動產所生之債權無關，況上開存款之名義人係
    耀總公司，而桃園縣蘆竹鄉○○路165 號12樓之房屋之所有
    權人則為被告，二者之所有權人為不同之人，何有懼畏被查
    封之理？其唯一之目的，僅有為被告脫產而已，是證人孔苾
    華於本院證稱因怕羅伊伶下游裝潢承包商假扣押，所以才把
    上開轉賣車輛之車款由耀總公司在第一商業銀行南崁分行帳
    戶轉至其在該分行之帳戶云云，委無可採。綜此，被告將轉
    賣車輛之車款由耀總公司在第一商業銀行南崁分行帳戶轉至
    孔苾華在該分行之帳戶，又於93年12月22日一次將上開各不
    動產設定虛偽抵押權予孔苾華，均係為脫產之目的，以資避
    免AE公司對其未付任何車款而將系爭車輛提領一空之動作採
    取法律途徑追償。
  (二十)又依第一商業銀行南崁分行98年12月8 日一南崁字第203 號
    函送之耀總公司第00000000000 號帳戶及孔苾華第00000000
    000 號帳戶（均新台幣帳戶）之歷史往來明細顯示，耀總公
    司上開帳戶於93年12月3 日轉出4,000,000 元至孔苾華上開
    帳戶，是以，被告顯將自AE公司購入之系爭車輛轉賣後之部
    分所得至少4,000,000 元以上轉入孔苾華上開帳戶，證人孔
    苾華上開證稱僅有轉賣車輛之款項幾十萬元匯至其第一商業
    銀行南崁分行帳戶內，差距可謂天差地別，其之證詞核係虛
    偽。再依第一商業銀行南崁分行上開函之附件即耀總公司第
    00000000000 號帳戶之歷史往來明細顯示，耀總公司雖於93
    年5 月至10月底，帳戶餘額曾有到達4 、5 百萬元之譜者，
    然此數目均距離系爭車輛之總價甚遠；再自耀總公司於上開
    分行第00000000000 之甲存帳戶（新台幣帳戶）歷史往來明
    細觀之，該帳戶自93年5 月至10月底，帳戶餘額最多曾僅二
    百餘萬元，此數目同樣距離系爭車輛之總價甚遠。又孔苾華
    上開帳戶自92年11月17日至93年12月2 日以前，每月收入最
    多僅五萬元（一萬至五萬元不等），然至93年12月3 日以降
    即經常有十數萬元至數百萬元之不正常收入（包括上開之
    4,000,000 元），可見被告確有將轉賣AE公司之系爭車輛之
    後之款項分批轉進該帳戶之行為。再依第一商業銀行南崁分
    行上開函示，耀總公司93年間之信用狀款循環額度為美金
    350,000 元，93年12月31日餘額為美金158,760 元，除可見
    被告於93年間並無力償付系爭車輛之車款外，且上開信用狀
    之授信又係基於被告提供其所有之蘆竹鄉○○段第55地號土
    地、第2134、第2154建號建物供第一商業銀行南崁分行設定
    抵押權，而該等不動產正係被告於93年12月22日設定虛偽抵
    押權予孔苾華之不動產，益見被告除以其私人名義提供該等
    不動產供銀行抵押授信外，為系爭車輛買受名義人之耀總公
    司實無任何資力可供擔保，再被告雖持有該等不動產，實際
    上卻不願以該等不動產變價後以取得銀行之繼續授信或償付
    授信，故有上開虛偽設定之情形，再依第一商業銀行南崁分
    行上開函示，耀總公司93年間之信用狀款循環額度為美金
    350,000 元，93年12月31日餘額為美金158,760 元，是被告
    於93年一整年以信用狀方式支付國外出口商後，信用狀額度
    僅餘191,240 美元，以匯率32:1，折合新台幣約6,119,68 0
    元，可見被告以其轉賣其向AE公司以外之國外其他公司買入
    之車輛之後所得款項再償付第一商業銀行南崁分行之信用狀
    授信之後，其根本無資力以所餘上開信用狀額度再支付龐大
    之系爭車輛之價款及進口稅費。
  綜上，如附件一所示之車輛之出賣人確係AE公司，被告及其
    負責之耀總公司在資力不足之狀況下，即於93年5-7 月間向
    AE公司密集購買如附件一所示車輛，待該等車陸續運抵後，
    竟然一面拖延付款，一面向AE公司騙稱其有洽台灣土地銀行
    作D/P 融資，因擔保品估價遲延，其亟需將車輛自財政部基
    隆關稅局之倉庫轉至新隆儲運股份有限公司之民營保稅倉庫
    ，並一再宣稱並出具切結書保證在車款未付前，絕不提領車
    輛，AE公司因而受騙，而由其在台之利益代理人高虎公司台
    灣分公司於93年10月12日將所有車輛轉倉至新隆儲運股份有
    限公司之民營保稅倉庫，之後，被告即違背其之言詞及書面
    保證，在未付車款前，即連續大量偽造AE公司名義之商業發
    票，以高價低報之方式繳交低廉之進口稅費後，取得放行准
    單，又因新隆儲運股份有限公司違背對寄託人AE公司之契約
    義務同意放貨予被告，被告及新隆儲運股份有限公司又將AE
    公司在台委任之律師之存證信函置若罔聞，致被告得以一而
    再而三將未付款之車輛加以提領，終至93年12月上旬提領一
    空，並迅即轉賣，再將轉賣所得藏匿至孔苾華名下之帳戶內
    及其他不詳處所，並將己之名下之上開不動產設定高額之虛
    偽抵押權，以資脫產，是可見被告蓄意詐欺AE公司，大作無
    本轉賣之生意，其之詐欺犯行至為明確。
  即便被告所辯稱之若其據實申報進口車輛之買入價格，因基
    隆關稅局日後仍會針對進口車輛之配備再度課稅，等於一頭
    失被剝二次皮，所以才會高價低報云云屬實，被告仍不得以
    偽造出賣人之商業發票方式持向基隆關稅局申報，蓋稅務行
    政均有其一定之法律依據，行政機關自須依法行政，被告無
    從以上開辯詞而合法化、合理化其以詐術逃漏進口稅費之犯
    行。況如附表一所示，被告於各次之報關所提出之報關單本
    已大略記載所報車輛之配備，且於各次報關時，均有出具「
    進口轎車應行申報事項明細表」，有各該報關所附之「進口
    轎車應行申報事項明細表」附卷可稽，自被告報關出具之「
    進口轎車應行申報事項明細表」可知，被告於報關時已將進
    口車輛之詳細配備均明載於該等明細表，是基隆關稅局在核
    課車輛進口稅費時，顯已將該等配備含括在內。復且，被告
    在為如附表二所示之申復、訴願、行政訴訟時，亦從未提及
    配備重覆課稅之理由，而被告於本案及上開各項行政案件中
    ，亦從未提出其在將如附件一所示車輛提領一空後，再經基
    隆關稅局通知要再針對該等車輛之配備重複課徵進口稅費之
    任何證據，是可見其之上開辯詞，顯無可採。綜此，被告持
    偽造不實之商業發票而以詐術逃漏如附表二所示之稅捐之犯
    行至為明確。
二、(1)、按行為後法律有變更者，適用行為時之法律，但行為後
    之法律有利於行為人者，適用最有利於行為人之法律，95年
    7 月1 日修正施行後之刑法第2 條第1 項定有明文。刑法修
    正之比較新舊法，應就罪刑有關之共犯、未遂犯、想像競合
    犯、牽連犯、連續犯、結合犯，以及累犯加重、自首減輕暨
    其他法定加減原因（如身分加減）與加減例等一切情形，綜
    其全部罪刑之結果而為比較，最高法院95年5 月23日95年度
    第8 次刑庭會議決議可資參照。(2)、被告於95年6 月30日以
    前之行為，行為後關於刑法第339 條第1 項之罪，其法定罰
    金刑最低度部分，由修正前刑法第33條第5 款規定為銀元1
    元以上，依罰金罰鍰提高標準條例第1 條前段提高為10倍（
    提高後折算為新臺幣30元），修正後刑法第33條第5 款則修
    正為新臺幣1000元以上，以百元計算之，屬科刑規範事項之
    變更。(3)、刑法第56條連續犯之規定，業於94年1 月7 日修
    正公布刪除，並於95年7 月1 日施行，此刪除雖非犯罪構成
    要件之變更，但顯已影響行為人刑罰之法律效果，自屬法律
    有變更。被告所為於刑法修正前可依連續犯之規定論以一罪
    ，於刑法修正後則須分論併罰，比較修正前、後之規定，以
    修正前之規定較為有利於被告。(4)、關於刑法第51條規定第
    5 款規定：「宣告多數有期徒刑者，於各刑中之最長期以上
    ，各刑合併之刑期以下，定其刑期。但不得逾20年」，修正
    後刑法第51條第5 款規定：「宣告多數有期徒刑者，於各刑
    中之最長期以上，各刑合併之刑期以下，定其刑期。但不得
    逾30年」，比較結果，修正後刑法並非較有利於行為人。(5)
    、經綜合本件論罪科刑有關之一切情形加以比較，修正後之
    刑法對被告並無較為有利，各應以被告行為時即修正前之刑
    法為論罪科刑之適用依據。(6)、另關於刑法施行法第1 條之
    1 的適用，被告行為後，刑法施行法於95年6 月14日增訂第
    1 條之1 規定「中華民國九十四年一月七日刑法修正施行後
    ，刑法分則編所定罰金之貨幣單位為新臺幣。九十四年一月
    七日刑法修正時，刑法分則編未修正之條文定有罰金者，自
    九十四年一月七日刑法修正施行後，就其所定數額提高為三
    十倍。但七十二年六月二十六日至九十四年一月七日新增或
    修正之條文，就其所定數額提高為三倍。」，於95年7 月1
    日生效施行，刑法第339 條第1 項之罪定有罰金刑，但未於
    94年1 月7 日修正，自應於95年7 月1 日刑法修正施行後，
    分別就其所定數額提高30倍，與被告行為時之罰金罰鍰提高
    標準條例第1 條前段、現行法規所定貨幣單位折算新臺幣標
    準第2 條之折算結果相較，罰金刑貨幣單位雖有「銀元」、
    「新臺幣」之更異，惟適用結果之罰金額度則無二致，並無
    利或不利之變更，自不生新舊法之比較問題，應逕行適用刑
    法施行法第1 條之1 規定，附此敘明。
三、核被告所為，係犯刑法第339 條第1 項之詐欺取財罪、第
    216 條、第210 條之行使偽造私文書罪。被告偽造署押為偽
    造私文書之部分行為，偽造私文書之低度行為，又已為高度
    之行使行為所吸收，均不另論罪。被告係透過不知情之報關
    人員代為報關而行使偽造私文書，是該項犯行為間接正犯。
    被告所犯多次詐欺取財犯行間，多次行使偽造私文書之犯行
    間，各時間緊接，所犯各係構成要件相同之罪名，應依修正
    前刑法第56條之規定，各論以一罪，並各加重其刑；公訴人
    雖僅起訴被告如附表一編號2 之1 、5 、9 、10至14、16至
    22 所 示各次之行使偽造私文書之犯行，然其餘未起訴之行
    使偽造私文書之犯行，既與已起訴部分具有連續犯裁判上一
    罪之關係，自在本院得一併審判之範圍內。被告所犯上開二
    罪間，犯意各別、行為互殊，應分論併罰之。爰審酌被告利
    用跨海貿易之不便與隔閡，一再詐欺告訴人訂約並使其出貨
    ，再以欺罔之手段使告訴人同意將貨物轉倉至民營保稅倉庫
    ，又以偽造商業發票之方式向基隆關稅局申報貨物進口稅費
    ，一方面逃漏稅費，一方面則持放行准單將貨物提領一空，
    造成告訴人近達新台幣三千萬元上下之重大損害，被告迄今
    不思賠償告訴人之損害，一味強辯其與告訴人間無任何契約
    關係，其之行為將造成我國在國際貿易名聲上之重大損害，
    亦使我國稅務機關無從有效對其補徵進口稅費，可見被告之
    犯後態度極為惡劣，亦使告訴人及我國公眾利益同蒙重大而
    無法回復之傷害，本院並兼審酌其犯罪手段等一切情狀，量
    處如主文所示之刑。被告所犯行使偽造私文書罪部分，係於
    96年4 月24日以前所犯，並無中華民國九十六年罪犯減刑條
    例所定不得減刑之情形，就該罪應依該條例第2 條第1 項第
    3 款減其刑期2 分之1 ，再依有利於被告之修正前刑法第51
    條第5 款規定與不應減刑之詐欺取財罪所宣告之刑，定其應
    執行之刑。被告在報關時所繳驗之商業發票之上所偽造之如
    附表一所示各署押，均應依刑法第219 條之規定宣告沒收；
    又被告所偽造之商業發票，均已繳交基隆關稅局，自不能依
    公訴人之所請，宣告沒收之，而進口報單並非係屬偽造性質
    （詳如下述），況亦已繳交基隆關稅局，亦不能依公訴人之
    所請，宣告沒收。
四、公訴意旨另以：被告將其所偽造商業發票交予上開報關人員
    ，該等報關人員依不實之商業發票製作不實交易金額之進口
    報單，並持以向財政部基隆關稅局申報，該局承辦人員以不
    實之商業發票、進口報單核課關稅，足生損害於基隆關稅局
    對於進口業務、關稅查核之正確性及減少關稅之收收，因認
    被告另涉犯刑法第216 條、第215 條之罪、稅捐稽徵法第41
    條之罪。然查：按犯罪事實應依證據認定之，無證據不得認
    定犯罪事實，刑事訴訟法第154 條第2 項定有明文。公訴人
    所指報關人員製作之價格不實之報關單，並非被告在其業務
    範圍內所製作之文書，而係報關人員本於其業務範圍而登載
    ，另本案亦無證據顯示上開報關人員與被告間有何共同犯意
    聯絡，而由報關人員製作不實之報關單，被告因之亦須負業
    務登載不實之責任，是上開報關人員雖確依被告提供之偽造
    商業發票而填載不實之報關單，然被告尚無犯刑法第216 條
    、第215 條之罪之可言。又按稅捐稽徵法第2 條規定「本法
    所稱稅捐，指一切法定之國、省（市）及縣（市）稅捐。但
    不包括關稅及礦稅。」是以，被告在本案雖以詐術逃漏關稅
    ，然不構成該法第47條第1 項第1 款、第41條之罪（公訴人
    誤論該法第41條之罪）。此外，復查無其他積極證據證明有
    此部分之犯罪，因公訴人認此部分與已起訴之有罪部分，有
    牽連犯裁判上一罪之關係，爰均不另為無罪之諭知。
五、檢察官97年度偵字第13496 號移送併辦意旨以：被告有偽造
    如附表一編號2 所示之商業發票以報關，因認其另涉刑法第
    216 條、第210 條之罪嫌。然查，卷附被告自行偽造並交報
    關行持以報關之如附表一編號2 所示之商業發票上並無簽寫
    出賣人之姓名，是被告自無刑法第216 條、第210 條之行使
    偽造私文書之可言。另檢察官95年度偵字第23412 號、第
    23413 號、第23414 號、第23415 號移送併辦意旨所認被告
    涉犯之刑法第216 條、第215 條、稅捐稽徵法第41條之罪及
    檢察官97年度偵字第13496 號移送併辦意旨認被告涉犯之刑
    法第216 條、第215 條之罪，依上開四之說明，被告無涉犯
    該等犯罪之可言。綜上，上開移送併辦部分，均為本院所無
    從併辦，自應退由檢察官另行依法處理。
六、依職權舉發犯罪被告與孔苾華涉犯上開一(十九)所述之刑法第
    214 條之罪嫌；又被告以詐術逃漏關稅，雖未能構成稅捐稽
    徵法第47條第1 項第1 款、第41條之罪，然其以詐術逃漏如
    附表二所示之貨物稅及營業稅，則係涉犯稅捐稽徵法第47條
    第1 項第1 款、第41條之罪嫌；新隆儲運股份有限公司負責
    人游國村涉犯上開一(十五)所述之刑法第342 條第1 項之背信罪
    嫌，均應由檢察官另案偵辦之。
據上論斷，應依刑事訴訟法第299 條第1 項前段，修正後刑法第
2 條第1 項前段、刑法第339 條第1 項、第216 條、第210 條、
修正前第56條、修正前第51條第5 款、刑法第219 條，中華民國
九十六年罪犯減刑條例第2 條第1 項第3 款、第7 條、第9 條、
第10條第1 項，刑法施行法第1 條之1 第1 項、第2 項前段，判
決如主文。
本案經檢察官蔡奇曉到庭執行職務
中    華    民    國    98    年    12    月    31    日
                  刑事第三庭審判長  法  官  謝順輝
                                    法  官  黃裕民
                                    法  官  曾雨明
以上正本證明與原本無異。
如不服本判決，應於判決送達後10日內向本院提出上訴狀（應附
繕本），其未敘述上訴理由者，應於上訴期間屆滿後20日內補提
理由書狀於本院。
                                    書記官  蘇  萱
中    華    民    國    98    年    12    月    31    日
附錄法條：
刑法第339 條第1 項
意圖為自己或第三人不法之所有，以詐術使人將本人或第三人之
物交付者，處5 年以下有期徒刑、拘役或科或併科1 千元以下罰
金。
刑法第216 條
行使第 210 條至第 215 條之文書者，依偽造、變造文書或登載
不實事項或使登載不實事項之規定處斷。
中華民國刑法第210條
偽造、變造私文書，足以生損害於公眾或他人者，處 5 年以下
有期徒刑。
附件一：
註：編號25之車輛係於93年10月26日由駱玉珠代為報關，報關單
    號為第AT/D2/93/128A/0020號。編號19之車輛係於93年10月
    26日由駱玉珠代為報關，報關單號為第AT/D2/93/128A/0021
    號。
附表一：
┌──┬───────────┬──────┬────┬────────────────────────────┬────┬──────────┬─────┐
│編號│報單號碼與所憑發票    │  報關日期  │ 報關人 │ 報  單  內  容  物                                     │ 報關額 │ 銷售合約或發票記載 │在商業發票│
│    │之出賣人              │            │        │                                                        │（美元）│ 之總價/ 銷售合約記 │上偽造之署│
│    │                      │            │        │                                                        │        │ 載之配備內容       │押        │
│    │                      │            │        │                                                        │        │                    │          │
├──┼───────────┼──────┼────┼────────────────────────────┼────┼──────────┼─────┤
│ 一 │第AT/D2/93/128A/0008號│93年2月5日  │駱玉珠  │中古車                                                  │23000元 │總價記載為FOB29850美│   ?      │
│    │、408 MOTORS          │            │        │1.出廠：2001；車型：轎貨車、4 門                        │        │元                  │          │
│    │                      │            │        │2.廠牌：BMW；型號：740IL                                │        │                    │          │
│    │                      │            │        │3.排氣量：4398CC；汽缸數：8 ；座位數：5                 │        │                    │          │
│    │                      │            │        │4.左駕                                                  │        │                    │          │
│    │                      │            │        │5.傳動系統：5 速自排﹝變速箱類型﹞                      │        │                    │          │
│    │                      │            │        │6.引擎限使用95無鉛汽油                                  │        │                    │          │
│    │                      │            │        │7.燃料蒸發系統及觸媒轉化器為標準配備                    │        │                    │          │
│    │                      │            │        │8.非氟氯碳化物冷媒系統                                  │        │                    │          │
│    │                      │            │        │9.車身號碼：                                            │        │                    │          │
│    │                      │            │        │  WBAGH83481DP20965                                     │        │                    │          │
│    │                      │            │        │                                                        │        │                    │          │
│    │                      │            │        │                                                        │        │                    │          │
│    │                      │            │        │                                                        │        │                    │          │
│    │                      │            │        │                                                        │        │                    │          │
│    │                      │            │        │                                                        │        │                    │          │
├──┼───────────┼──────┼────┼────────────────────────────┼────┼──────────┼─────┤
│二  │第AT/D2/93/128A/0012號│93年3月1日  │駱玉珠  │中古車                                                  │16000元 │總價記載為FOB31700美│未簽寫出賣│
│    │、STEVE YU            │            │        │1.出廠：2001；車型：休旅車、4 門                        │        │元                  │人之姓名，│
│    │                      │            │        │2.廠牌：BMW ；型號：X5、四輪傳動                        │        │                    │僅書寫買受│
│    │                      │            │        │3.排氣量：4398CC；汽缸數：8 ；座位數：5                 │        │                    │人即被告  │
│    │                      │            │        │4.左駕                                                  │        │                    │MICHAEL YU│
│    │                      │            │        │5.傳動系統：5 速自排﹝變速箱類型﹞                      │        │                    │之姓名    │
│    │                      │            │        │6.引擎限使用95無鉛汽油                                  │        │                    │－此部分未│
│    │                      │            │        │7.燃料蒸發系統及觸媒轉化器為標準配備                    │        │                    │構成偽造私│
│    │                      │            │        │8.非氟氯碳化物冷媒系統                                  │        │                    │文書      │
│    │                      │            │        │9.車身號碼：                                            │        │                    │          │
│    │                      │            │        │  WBAFB33511LH13518                                     │        │                    │          │
│    │                      │            │        │                                                        │        │                    │          │
│    │                      │            │        │                                                        │        │                    │          │
│    │                      │            │        │                                                        │        │                    │          │
│    │                      │            │        │                                                        │        │                    │          │
│    │                      │            │        │                                                        │        │                    │          │
├──┼───────────┼──────┼────┼────────────────────────────┼────┼──────────┼─────┤
│二之│第AT/BC/93/V631/7514號│93年5月17日 │駱玉珠  │中古車                                                  │17000元 │1.配備無記載        │Auto      │
│一  │、AE公司              │            │        │1.出廠：2001；車型：休旅車、5 門                        │        │2.總價記載為CIF35000│Enterprise│
│    │                      │            │        │2.廠牌：BMW ；型號：X5休旅車、4 輪傳動                  │        │  美元              │s         │
│    │                      │            │        │3.排氣量：4398CC；汽缸數：8 ；座位數：5                 │        │                    │          │
│    │                      │            │        │4.左駕                                                  │        │                    │          │
│    │                      │            │        │5.傳動系統：5 速自排﹝變速箱類型﹞                      │        │                    │          │
│    │                      │            │        │6.引擎限使用95無鉛汽油                                  │        │                    │          │
│    │                      │            │        │7.燃料蒸發系統及觸媒轉化器為標準配備                    │        │                    │          │
│    │                      │            │        │8.非氟氯碳化物冷媒系統                                  │        │                    │          │
│    │                      │            │        │9.車身號碼：                                            │        │                    │          │
│    │                      │            │        │  WBAFB33581LH08249                                     │        │                    │          │
│    │                      │            │        │                                                        │        │                    │          │
│    │                      │            │        │                                                        │        │                    │          │
│    │                      │            │        │                                                        │        │                    │          │
│    │                      │            │        │                                                        │        │                    │          │
│    │                      │            │        │                                                        │        │                    │          │
├──┼───────────┼──────┼────┼────────────────────────────┼────┼──────────┼─────┤
│ 三 │第AW/93/2595/2005號   │93年6月23日 │駱玉珠  │中古車                                                  │13000元 │1.配備：5速手排     │Auto      │
│    │   外貨進保稅倉       │            │        │1.出廠：2001；車型：轎車、4 門                          │        │2.總價記載為CIF28650│Enterprise│
│    │、AE公司              │            │        │2.廠牌：BMW ；型號：330XI AWD                           │        │  美元              │s         │
│    │                      │            │        │3.排氣量：2979CC；汽缸數：6 ；座位數：5                 │        │                    │          │
│    │                      │            │        │4.左駕                                                  │        │                    │          │
│    │                      │            │        │5.傳動系統：5 速自排﹝變速箱類型﹞                      │        │                    │          │
│    │                      │            │        │6.引擎限使用95無鉛汽油                                  │        │                    │          │
│    │                      │            │        │7.燃料蒸發系統及觸媒轉化器為標準配備                    │        │                    │          │
│    │                      │            │        │8.非氟氯碳化物冷媒系統                                  │        │                    │          │
│    │                      │            │        │9.車身號碼：                                            │        │                    │          │
│    │                      │            │        │  WBAAV53401JR78718                                     │        │                    │          │
│    │                      │            │        │                                                        │        │                    │          │
│    │                      │            │        │                                                        │        │                    │          │
│    │                      │            │        │                                                        │        │                    │          │
│    │                      │            │        │                                                        │        │                    │          │
│    │                      │            │        │                                                        │        │                    │          │
├──┼───────────┼──────┼────┼────────────────────────────┼────┼──────────┼─────┤
│ 四 │第AT/BC/93/W127/3228號│93年6 月29日│駱玉珠  │中古車                                                  │15000元 │1.配備無記載        │STEVE YU  │
│    │STEVE YU              │            │        │1.出廠：2001；車型：休旅車、5 門                        │        │2.總價記載為32890 美│          │
│    │                      │            │        │2.廠牌：BMW ；型號：X5休旅車、4 輪傳動                  │        │  元                │          │
│    │                      │            │        │3.排氣量：2979CC；汽缸數：6 ；座位數：5                 │        │                    │          │
│    │                      │            │        │4.左駕                                                  │        │                    │          │
│    │                      │            │        │5.傳動系統：5 速自排﹝變速箱類型﹞                      │        │                    │          │
│    │                      │            │        │6.引擎限使用95無鉛汽油                                  │        │                    │          │
│    │                      │            │        │7.燃料蒸發系統及觸媒轉化器為標準配備                    │        │                    │          │
│    │                      │            │        │8.非氟氯碳化物冷媒系統                                  │        │                    │          │
│    │                      │            │        │9.車身號碼：                                            │        │                    │          │
│    │                      │            │        │  WBAFA53531LM69155                                     │        │                    │          │
│    │                      │            │        │                                                        │        │                    │          │
│    │                      │            │        │                                                        │        │                    │          │
│    │                      │            │        │                                                        │        │                    │          │
│    │                      │            │        │                                                        │        │                    │          │
│    │                      │            │        │                                                        │        │                    │          │
├──┼───────────┼──────┼────┼────────────────────────────┼────┼──────────┼─────┤
│ 五 │第AW/BC/93/WA45/3225號│93年8月13日 │駱玉珠  │中古車                                                  │13000元 │總價記載為FOB23655美│STEVE YU  │
│    │、STEVE YU            │            │        │1.出廠：2000；車型：敞篷車、2 門                        │        │元                  │          │
│    │                      │            │        │2.廠牌：PORSCHE；型號：                                 │        │                    │          │
│    │                      │            │        │  BOXSTER                                               │        │                    │          │
│    │                      │            │        │3.排氣量：2687CC；汽缸數：6 ；座位數：2                 │        │                    │          │
│    │                      │            │        │4.左駕                                                  │        │                    │          │
│    │                      │            │        │5.傳動系統：5 速自排﹝變速箱類型﹞                      │        │                    │          │
│    │                      │            │        │6.引擎限使用95無鉛汽油                                  │        │                    │          │
│    │                      │            │        │7.燃料蒸發系統及觸媒轉化器為標準配備                    │        │                    │          │
│    │                      │            │        │8.非氟氯碳化物冷媒系統                                  │        │                    │          │
│    │                      │            │        │9.車身號碼：                                            │        │                    │          │
│    │                      │            │        │  WPOCA2987YU625711                                     │        │                    │          │
│    │                      │            │        │                                                        │        │                    │          │
│    │                      │            │        │                                                        │        │                    │          │
│    │                      │            │        │                                                        │        │                    │          │
│    │                      │            │        │                                                        │        │                    │          │
├──┼───────────┼──────┼────┼────────────────────────────┼────┼──────────┼─────┤
│ 六 │第AT/BC/93/WB36/3237  │93年9月13日 │駱玉珠  │中古車                                                  │12800 元│1.配備無記載        │STEVE YU  │
│    │、STEVE YU            │            │        │1.出廠：2001；車型：跑車、2 門                          │        │2.總價記載為FOB21730│          │
│    │                      │            │        │2.廠牌：BMW ；型號：                                    │        │  美元              │          │
│    │                      │            │        │  330CI                                                 │        │                    │          │
│    │                      │            │        │3.排氣量：2979CC；汽缸數：6 ；座位數：5                 │        │                    │          │
│    │                      │            │        │4.左駕                                                  │        │                    │          │
│    │                      │            │        │5.傳動系統：5 速自排﹝有自排鎖﹞                        │        │                    │          │
│    │                      │            │        │6.引擎限使用95無鉛汽油                                  │        │                    │          │
│    │                      │            │        │7.燃料蒸發系統及觸媒轉化器為標準配備                    │        │                    │          │
│    │                      │            │        │8.非氟氯碳化物冷媒系統                                  │        │                    │          │
│    │                      │            │        │9.車身號碼：                                            │        │                    │          │
│    │                      │            │        │  WBABN534X1JU33050                                     │        │                    │          │
│    │                      │            │        │                                                        │        │                    │          │
│    │                      │            │        │                                                        │        │                    │          │
│    │                      │            │        │                                                        │        │                    │          │
│    │                      │            │        │                                                        │        │                    │          │
├──┼───────────┼──────┼────┼────────────────────────────┼────┼──────────┼─────┤
│ 七 │第AW/BC/93/WA45/7014號│93年10月8日 │駱玉珠  │中古車                                                  │15000元 │1.配備無記載        │Auto      │
│    │、AE公司              │            │        │1.出廠：2001；車型：休旅車、5 門                        │        │2.總價記載為CIF34900│Enterprise│
│    │（即附件一編號11之車輛│            │        │2.廠牌：BMW ；型號：X5休旅車、4 輪傳動                  │        │（總價認定資料見台灣│s         │
│    │）                    │            │        │3.排氣量：2979CC；汽缸數：6 ；座位數：5                 │        │土地銀行南崁分行98年│          │
│    │                      │            │        │4.左駕                                                  │        │5 月19日崁密字第    │          │
│    │                      │            │        │5.傳動系統：5 速自排﹝變速箱類型﹞                      │        │0980000059號函之附件│          │
│    │                      │            │        │6.引擎限使用95無鉛汽油                                  │        │，附於本院卷內）    │          │
│    │                      │            │        │7.燃料蒸發系統及觸媒轉化器為標準配備                    │        │                    │          │
│    │                      │            │        │8.非氟氯碳化物冷媒系統                                  │        │                    │          │
│    │                      │            │        │9.車身號碼：                                            │        │                    │          │
│    │                      │            │        │  WBAFA53581LP26021                                     │        │                    │          │
│    │                      │            │        │                                                        │        │                    │          │
│    │                      │            │        │                                                        │        │                    │          │
│    │                      │            │        │                                                        │        │                    │          │
│    │                      │            │        │                                                        │        │                    │          │
│    │                      │            │        │                                                        │        │                    │          │
├──┼───────────┼──────┼────┼────────────────────────────┼────┼──────────┼─────┤
│ 八 │第AT/D2/93/128A/0014號│93年10月18日│駱玉珠  │中古車                                                  │12000元 │總價記載為FOB20950美│STEVE YU  │
│    │、STEVE YU            │            │        │1.出廠：2003；車型：斜背式汽車（掀背車）、3 門          │        │元                  │          │
│    │                      │            │        │2.廠牌：MINI；型號：                                    │        │                    │          │
│    │                      │            │        │  COOPER S                                              │        │                    │          │
│    │                      │            │        │3.排氣量：1598CC；汽缸數：4 ；座位數：4                 │        │                    │          │
│    │                      │            │        │4.左駕                                                  │        │                    │          │
│    │                      │            │        │5.傳動系統：6 速自排﹝變速箱類型﹞                      │        │                    │          │
│    │                      │            │        │6.引擎限使用95無鉛汽油                                  │        │                    │          │
│    │                      │            │        │7.燃料蒸發系統及觸媒轉化器為標準配備                    │        │                    │          │
│    │                      │            │        │8.非氟氯碳化物冷媒系統                                  │        │                    │          │
│    │                      │            │        │9.車身號碼：                                            │        │                    │          │
│    │                      │            │        │  WMWRE33413TD62611                                     │        │                    │          │
│    │                      │            │        │                                                        │        │                    │          │
│    │                      │            │        │                                                        │        │                    │          │
│    │                      │            │        │                                                        │        │                    │          │
│    │                      │            │        │                                                        │        │                    │          │
│    │                      │            │        │                                                        │        │                    │          │
├──┼───────────┼──────┼────┼────────────────────────────┼────┼──────────┼─────┤
│ 九 │第AT/D2/93/128A/0015號│93年10月20日│駱玉珠  │中古車                                                  │31500元 │1.配備：導航系統、雙│Auto      │
│    │、AE公司              │            │        │1.出廠：2004；車型：廂型車、5 門                        │        │層玻璃天窗、18吋輪胎│Enterprise│
│    │（即附件一編號2 之車輛│            │        │2.廠牌：PORSCHE；型號：                                 │        │TIPTRONIC手自排變速 │s         │
│    │）                    │            │        │  CAYENNE、4輪傳動                                      │        │系統                │          │
│    │                      │            │        │3.排氣量：3184CC；汽缸數：6 ；座位數：5                 │        │2.總價記載為CIF59950│          │
│    │                      │            │        │4.左駕                                                  │        │  美元              │          │
│    │                      │            │        │5.傳動系統：6 速自排﹝變速箱類型﹞                      │        │                    │          │
│    │                      │            │        │6.引擎限使用95無鉛汽油                                  │        │                    │          │
│    │                      │            │        │7.燃料蒸發系統及觸媒轉化器為標準配備                    │        │                    │          │
│    │                      │            │        │8.非氟氯碳化物冷媒系統                                  │        │                    │          │
│    │                      │            │        │9.車身號碼：                                            │        │                    │          │
│    │                      │            │        │  WP1AA29P14LA22058                                     │        │                    │          │
│    │                      │            │        │                                                        │        │                    │          │
│    │                      │            │        │                                                        │        │                    │          │
│    │                      │            │        │                                                        │        │                    │          │
│    │                      │            │        │                                                        │        │                    │          │
├──┼───────────┼──────┼────┼────────────────────────────┼────┼──────────┼─────┤
│ 十 │第AT/D2/93/128A/0016號│93年10月20日│駱玉珠  │中古車                                                  │13000元 │1.配備：TIPTRONIC手 │Auto      │
│    │、AE公司              │            │        │1.出廠：1999；車型：敞篷汽車、2 門                      │        │  自排變速系統      │Enterprise│
│    │（即附件一編號20之車輛│            │        │2.廠牌：PORSCHE；型號：                                 │        │2.總價記載為CIF21800│s         │
│    │）                    │            │        │  BOXSTER                                               │        │  美元              │          │
│    │                      │            │        │3.排氣量：2687CC；汽缸數：6 ；座位數：2                 │        │                    │          │
│    │                      │            │        │4.左駕                                                  │        │                    │          │
│    │                      │            │        │5.傳動系統：5 速自排﹝變速箱類型﹞                      │        │                    │          │
│    │                      │            │        │6.引擎限使用95無鉛汽油                                  │        │                    │          │
│    │                      │            │        │7.燃料蒸發系統及觸媒轉化器為標準配備                    │        │                    │          │
│    │                      │            │        │8.非氟氯碳化物冷媒系統                                  │        │                    │          │
│    │                      │            │        │9.車身號碼：                                            │        │                    │          │
│    │                      │            │        │  WPOCA2986XU626864                                     │        │                    │          │
│    │                      │            │        │                                                        │        │                    │          │
│    │                      │            │        │                                                        │        │                    │          │
│    │                      │            │        │                                                        │        │                    │          │
│    │                      │            │        │                                                        │        │                    │          │
├──┼───────────┼──────┼────┼────────────────────────────┼────┼──────────┼─────┤
│十一│第AT/D2/93/128A/0017號│93年10月20日│駱玉珠  │中古車                                                  │36800元 │1.配備：19吋鋁圈、運│Auto      │
│    │、AE公司              │            │        │1.出廠：2004；車型：廂型車、5 門                        │        │  動座椅、金屬漆面、│Enterprise│
│    │（即附件一編號3 之車輛│            │        │2.廠牌：PORSCHE；型號：                                 │        │  氫氣頭燈、鋁製跑車│s         │
│    │）                    │            │        │  CAYENNE、4輪傳動                                      │        │  套組、活動套組、傾│          │
│    │                      │            │        │3.排氣量：4511CC；汽缸數：8 ；座位數：5                 │        │  斜滑動天窗        │          │
│    │                      │            │        │4.左駕                                                  │        │2.總價記載為CIF60900│          │
│    │                      │            │        │5.傳動系統：6 速自排﹝變速箱類型﹞                      │        │  美元              │          │
│    │                      │            │        │6.引擎限使用95無鉛汽油                                  │        │                    │          │
│    │                      │            │        │7.燃料蒸發系統及觸媒轉化器為標準配備                    │        │                    │          │
│    │                      │            │        │8.非氟氯碳化物冷媒系統                                  │        │                    │          │
│    │                      │            │        │9.車身號碼：                                            │        │                    │          │
│    │                      │            │        │  WP1AB29PO4LA65556                                     │        │                    │          │
│    │                      │            │        │                                                        │        │                    │          │
│    │                      │            │        │                                                        │        │                    │          │
│    │                      │            │        │                                                        │        │                    │          │
│    │                      │            │        │                                                        │        │                    │          │
├──┼───────────┼──────┼────┼────────────────────────────┼────┼──────────┼─────┤
│十二│第AW/D2/93/128A/0002號│93年10月20日│駱玉珠  │中古車                                                  │32000元 │1.配備：414-玻璃天窗│Auto      │
│    │、AE公司( 即附件一編號│            │        │1.出廠：2004；車型：轎車、4 門                          │        │ 、320-ENTERTAINMENT│Enterprise│
│    │17之車）              │            │        │2.廠牌：MERCEDES-BENZ ；型號：E320                      │        │  PACKAGE           │s         │
│    │                      │            │        │3.排氣量：3199CC；汽缸數：6 ；座位數：5                 │        │2.總價記載為CIF57201│          │
│    │                      │            │        │4.左駕                                                  │        │  美元              │          │
│    │                      │            │        │5.傳動系統：5 速自排﹝變速箱類型﹞                      │        │                    │          │
│    │                      │            │        │6.引擎限使用95無鉛汽油                                  │        │                    │          │
│    │                      │            │        │7.燃料蒸發系統及觸媒轉化器為標準配備                    │        │                    │          │
│    │                      │            │        │8.非氟氯碳化物冷媒系統                                  │        │                    │          │
│    │                      │            │        │9.車身號碼：                                            │        │                    │          │
│    │                      │            │        │  WDBUF65J24A550321                                     │        │                    │          │
│    │                      │            │        │                                                        │        │                    │          │
│    │                      │            │        │                                                        │        │                    │          │
│    │                      │            │        │                                                        │        │                    │          │
│    │                      │            │        │                                                        │        │                    │          │
│    │                      │            │        │                                                        │        │                    │          │
├──┼───────────┼──────┼────┼────────────────────────────┼────┼──────────┼─────┤
│十三│第AT/D2/93/128A/0018號│93年10月21日│駱玉珠  │中古車                                                  │22050元 │1.配備：自動變速器  │Auto      │
│    │、AE公司              │            │        │1.出廠：2001；車型：廂型車、5 門                        │        │2.總價記載為CIF36500│Enterprise│
│    │（即附件一編號1 之車輛│            │        │2.廠牌：MERCEDES-BENZ ；型號：ML55 AMG、4 輪傳動        │        │  美元              │s         │
│    │）                    │            │        │3.排氣量：5439CC；汽缸數：8 ；座位數：5                 │        │                    │          │
│    │                      │            │        │4.左駕                                                  │        │                    │          │
│    │                      │            │        │5.傳動系統：5 速自排﹝變速箱類型﹞                      │        │                    │          │
│    │                      │            │        │6.引擎限使用95無鉛汽油                                  │        │                    │          │
│    │                      │            │        │7.燃料蒸發系統及觸媒轉化器為標準配備                    │        │                    │          │
│    │                      │            │        │8.非氟氯碳化物冷媒系統                                  │        │                    │          │
│    │                      │            │        │9.車身號碼：                                            │        │                    │          │
│    │                      │            │        │  4JGAB74E41A230774                                     │        │                    │          │
│    │                      │            │        │                                                        │        │                    │          │
│    │                      │            │        │                                                        │        │                    │          │
│    │                      │            │        │                                                        │        │                    │          │
│    │                      │            │        │                                                        │        │                    │          │
│    │                      │            │        │                                                        │        │                    │          │
│    │                      │            │        │                                                        │        │                    │          │
├──┼───────────┼──────┼────┼────────────────────────────┼────┼──────────┼─────┤
│十四│第AT/D2/93/128A/0019號│93年10月21日│駱玉珠  │中古車                                                  │42100元 │1.配備：頭燈清洗、氫│Auto      │
│    │、AE公司              │            │        │1.出廠：2003；車型：轎車、4 門                          │        │  氣頭燈、免鑰匙系統│Enterprise│
│    │（即附件一編號4 之車輛│            │        │2.廠牌：MERCEDES-BENZ ；型號：E55 AMG                   │        │  、停車輔助系統、座│s         │
│    │）                    │            │        │3.排氣量：5439CC；汽缸數：8 ；座位數：5                 │        │  椅通風系統、電動座│          │
│    │                      │            │        │4.左駕                                                  │        │  椅、後窗遮陽簾（電│          │
│    │                      │            │        │5.傳動系統：5 速自排﹝變速箱類型﹞                      │        │  動式）、廠商安裝CD│          │
│    │                      │            │        │6.引擎限使用95無鉛汽油                                  │        │  換片箱            │          │
│    │                      │            │        │7.燃料蒸發系統及觸媒轉化器為標準配備                    │        │2.總價記載為CIF81250│          │
│    │                      │            │        │8.非氟氯碳化物冷媒系統                                  │        │  美元              │          │
│    │                      │            │        │9.車身號碼：                                            │        │                    │          │
│    │                      │            │        │  WDBUF76J53A273876                                     │        │                    │          │
│    │                      │            │        │                                                        │        │                    │          │
│    │                      │            │        │                                                        │        │                    │          │
│    │                      │            │        │                                                        │        │                    │          │
│    │                      │            │        │                                                        │        │                    │          │
│    │                      │            │        │                                                        │        │                    │          │
├──┼───────────┼──────┼────┼────────────────────────────┼────┼──────────┼─────┤
│十五│第AW/D2/93/128A/0003號│93年10月25日│駱玉珠  │中古車                                                  │13500元 │1.配備：3煞車輪、天 │Auto      │
│    │、AE公司              │            │        │1.出廠：2001；車型：休旅車、5 門                        │        │  窗、黑木裝備、跑車│Enterprise│
│    │（即附件一編號13之車輛│            │        │2.廠牌：BMW ；型號：X5休旅車、4 輪傳動                  │        │  套組、13吋輪胎、隔│s         │
│    │）                    │            │        │3.排氣量：2979CC；汽缸數：6 ；座位數：5                 │        │  熱玻璃、氙氣頭燈、│          │
│    │                      │            │        │4.左駕                                                  │        │  CD換片箱、優質配備│          │
│    │                      │            │        │5.傳動系統：5 速自排﹝變速箱類型﹞                      │        │2.總價記載為CIF34300│          │
│    │                      │            │        │6.引擎限使用95無鉛汽油                                  │        │  美元              │          │
│    │                      │            │        │7.燃料蒸發系統及觸媒轉化器為標準配備                    │        │                    │          │
│    │                      │            │        │8.非氟氯碳化物冷媒系統                                  │        │                    │          │
│    │                      │            │        │9.車身號碼：                                            │        │                    │          │
│    │                      │            │        │  WBAFA53531LM78373                                     │        │                    │          │
│    │                      │            │        │                                                        │        │                    │          │
│    │                      │            │        │                                                        │        │                    │          │
│    │                      │            │        │                                                        │        │                    │          │
│    │                      │            │        │                                                        │        │                    │          │
│    │                      │            │        │                                                        │        │                    │          │
├──┼───────────┼──────┼────┼────────────────────────────┼────┼──────────┼─────┤
│十六│第AT/D2/93/128A/0022號│93年10月26日│駱玉珠  │中古車                                                  │28950元 │1.配備：ZCV配件套組 │Auto      │
│    │、AE公司              │            │        │1.出廠：2002；車型：轎車、4 門                          │        │  、ZLS豪華座椅     │Enterprise│
│    │（即附件一編號24之車輛│            │        │2.廠牌：BMW；型號：745I                                 │        │2.總價記載為CIF45785│s         │
│    │）                    │            │        │3.排氣量：4398CC；汽缸數：8 ；座位數：5                 │        │  美元              │          │
│    │                      │            │        │4.左駕                                                  │        │                    │          │
│    │                      │            │        │5.傳動系統：6 速自排﹝變速箱類型﹞                      │        │                    │          │
│    │                      │            │        │6.引擎限使用95無鉛汽油                                  │        │                    │          │
│    │                      │            │        │7.燃料蒸發系統及觸媒轉化器為標準配備                    │        │                    │          │
│    │                      │            │        │8.非氟氯碳化物冷媒系統                                  │        │                    │          │
│    │                      │            │        │9.車身號碼：                                            │        │                    │          │
│    │                      │            │        │  WBAGL63462DP54178                                     │        │                    │          │
│    │                      │            │        │                                                        │        │                    │          │
│    │                      │            │        │                                                        │        │                    │          │
│    │                      │            │        │                                                        │        │                    │          │
│    │                      │            │        │                                                        │        │                    │          │
├──┼───────────┼──────┼────┼────────────────────────────┼────┼──────────┼─────┤
│十七│第AW/D2/93/300A/0501號│93年12月1日 │偉宏報關│中古車                                                  │12000元 │1.配備：自動變速器、│Auto      │
│    │、AE公司              │            │股份有限│1.出廠：1998；車型：雙座四輪轎車、2 門                  │        │  可溫熱座椅、CD換片│Enterprise│
│    │（即附件一編號18之車輛│            │公司    │2.廠牌：MERCEDES-BENZ ；型號：CLK 320                   │        │  箱、電動天窗      │s         │
│    │）                    │            │        │3.排氣量：3199CC；汽缸數：6 ；座位數：4                 │        │2.總價記載為CIF19930│          │
│    │                      │            │        │4.左駕                                                  │        │  美元              │          │
│    │                      │            │        │5.傳動系統：5 速自排﹝變速箱類型﹞                      │        │                    │          │
│    │                      │            │        │6.引擎限使用95無鉛汽油                                  │        │                    │          │
│    │                      │            │        │7.燃料蒸發系統及觸媒轉化器為標準配備                    │        │                    │          │
│    │                      │            │        │9.車身號碼：                                            │        │                    │          │
│    │                      │            │        │  WDBLJ65G7WF008281                                     │        │                    │          │
│    │                      │            │        │                                                        │        │                    │          │
│    │                      │            │        │                                                        │        │                    │          │
│    │                      │            │        │                                                        │        │                    │          │
│    │                      │            │        │                                                        │        │                    │          │
│    │                      │            │        │                                                        │        │                    │          │
├──┼───────────┼──────┼────┼────────────────────────────┼────┼──────────┼─────┤
│十八│第AW/D2/93/300A/0502號│93年12月8日 │偉宏報關│中古車                                                  │22080元 │1.配備：單層天窗    │Auto      │
│    │、AE公司( 即附件一編號│            │股份有限│1.出廠：2001；車型：休旅車、5 門                        │        │2.總價記載為CIF33430│Enterprise│
│    │16之車）              │            │公司    │2.廠牌：MERCEDES-BENZ ；型號：ML55 AMG、4 輪傳動        │        │  美元              │s         │
│    │                      │            │        │3.排氣量：5439CC；汽缸數：8 ；座位數：5                 │        │                    │          │
│    │                      │            │        │4.左駕                                                  │        │                    │          │
│    │                      │            │        │5.傳動系統：5 速自排﹝變速箱類型﹞                      │        │                    │          │
│    │                      │            │        │6.引擎限使用95無鉛汽油                                  │        │                    │          │
│    │                      │            │        │7.燃料蒸發系統及觸媒轉化器為標準配備                    │        │                    │          │
│    │                      │            │        │8.非氟氯碳化物冷媒系統                                  │        │                    │          │
│    │                      │            │        │9.車身號碼：                                            │        │                    │          │
│    │                      │            │        │  4JGAB74E41A268828                                     │        │                    │          │
│    │                      │            │        │                                                        │        │                    │          │
│    │                      │            │        │                                                        │        │                    │          │
│    │                      │            │        │                                                        │        │                    │          │
│    │                      │            │        │                                                        │        │                    │          │
│    │                      │            │        │                                                        │        │                    │          │
│    │                      │            │        │                                                        │        │                    │          │
├──┼───────────┼──────┼────┼────────────────────────────┼────┼──────────┼─────┤
│十九│第AW/D2/93/300A/0503號│93年12月8日 │駱玉珠  │中古車                                                  │15800元 │1.配備：天窗、導航系│Auto      │
│    │、AE公司( 即附件一編號│            │        │1.出廠：2001；車型：轎車、5 門                          │        │  統、CD換片箱      │Enterprise│
│    │14、15之車）          │            │        │2.廠牌：MERCEDES-BENZ ；型號：ML430 、4 輪傳動          │        │2.總價記載為CIF23950│s         │
│    │                      │            │        │3.排氣量：4266CC；汽缸數：8 ；座位數：5                 │        │  美元              │          │
│    │                      │            │        │4.左駕                                                  │        │                    │          │
│    │                      │            │        │5.傳動系統：5 速自排﹝變速箱類型﹞                      │        │                    │          │
│    │                      │            │        │6.引擎限使用95無鉛汽油                                  │        │                    │          │
│    │                      │            │        │7.燃料蒸發系統及觸媒轉化器為標準配備                    │        │                    │          │
│    │                      │            │        │8.非氟氯碳化物冷媒系統                                  │        │                    │          │
│    │                      │            │        │9.車身號碼：                                            │        │                    │          │
│    │                      │            │        │  4JGAB72E61A225739                                     │        │                    │          │
│    │                      │            │        │                                                        │        │                    │          │
│    │                      │            │        │                                                        │        │                    │          │
│    │                      │            │        │                                                        │        │                    │          │
│    │                      │            │        │                                                        │        │                    │          │
│    │                      │            │        │                                                        │        │                    │          │
│    │                      │            │        ├────────────────────────────┼────┼──────────┤          │
│    │                      │            │        │中古車                                                  │13050元 │1.配備：導航系統、單│          │
│    │                      │            │        │1.出廠：2001；車型：轎車、4 門                          │        │  層天窗、合金輪胎  │          │
│    │                      │            │        │2.廠牌：MERCEDES-BENZ ；型號：C320                      │        │2.總價記載為CIF26500│          │
│    │                      │            │        │3.排氣量：3199CC；汽缸數：6 ；座位數：5                 │        │  美元              │          │
│    │                      │            │        │4.左駕                                                  │        │                    │          │
│    │                      │            │        │5.傳動系統：5 速自排﹝變速箱類型﹞                      │        │                    │          │
│    │                      │            │        │6.引擎限使用95無鉛汽油                                  │        │                    │          │
│    │                      │            │        │7.燃料蒸發系統及觸媒轉化器為標準配備                    │        │                    │          │
│    │                      │            │        │8.非氟氯碳化物冷媒系統                                  │        │                    │          │
│    │                      │            │        │9.車身號碼：                                            │        │                    │          │
│    │                      │            │        │  WDBRF64JO1F115397                                     │        │                    │          │
│    │                      │            │        │                                                        │        │                    │          │
│    │                      │            │        │                                                        │        │                    │          │
│    │                      │            │        │                                                        │        │                    │          │
│    │                      │            │        │                                                        │        │                    │          │
│    │                      │            │        │                                                        │        │                    │          │
│    │                      │            │        │                                                        ├────┼──────────┤          │
│    │                      │            │        │                                                        │共計    │共計CIF50450美元    │          │
│    │                      │            │        │                                                        │28850元 │                    │          │
├──┼───────────┼──────┼────┼────────────────────────────┼────┼──────────┼─────┤
│二十│第AW/D2/93/300A/0505號│93年12月8日 │駱玉珠  │中古車                                                  │31000元 │總價記載為CIF54860美│Auto      │
│    │、AE公司( 即附件一編號│            │        │1.出廠：2003；車型：轎車、4 門                          │        │元                  │Enterprise│
│    │8、5之車）            │            │        │2.廠牌：MERCEDES-BENZ ；型號：E500                      │        │                    │s         │
│    │                      │            │        │3.排氣量：4966CC；汽缸數：8 ；座位數：5                 │        │                    │          │
│    │                      │            │        │4.左駕                                                  │        │                    │          │
│    │                      │            │        │5.傳動系統：5 速自排﹝變速箱類型﹞                      │        │                    │          │
│    │                      │            │        │6.引擎限使用95無鉛汽油                                  │        │                    │          │
│    │                      │            │        │7.燃料蒸發系統及觸媒轉化器為標準配備                    │        │                    │          │
│    │                      │            │        │8.非氟氯碳化物冷媒系統                                  │        │                    │          │
│    │                      │            │        │9.車身號碼：                                            │        │                    │          │
│    │                      │            │        │WDBUF70J53A097341                                       │        │                    │          │
│    │                      │            │        │                                                        │        │                    │          │
│    │                      │            │        │                                                        │        │                    │          │
│    │                      │            │        │                                                        │        │                    │          │
│    │                      │            │        │                                                        │        │                    │          │
│    │                      │            │        │                                                        │        │                    │          │
│    │                      │            │        ├────────────────────────────┼────┼──────────┤          │
│    │                      │            │        │中古車                                                  │13050元 │總價記載為CIF23300美│          │
│    │                      │            │        │1.出廠：2001；車型：轎車、4 門                          │        │元                  │          │
│    │                      │            │        │2.廠牌：MERCEDES-BENZ ；型號：C320                      │        │                    │          │
│    │                      │            │        │3.排氣量：3199CC；汽缸數：6 ；座位數：5                 │        │                    │          │
│    │                      │            │        │4.左駕                                                  │        │                    │          │
│    │                      │            │        │5.傳動系統：5 速自排﹝變速箱類型﹞                      │        │                    │          │
│    │                      │            │        │6.引擎限使用95無鉛汽油                                  │        │                    │          │
│    │                      │            │        │7.燃料蒸發系統及觸媒轉化器為標準配備                    │        │                    │          │
│    │                      │            │        │8.非氟氯碳化物冷媒系統                                  │        │                    │          │
│    │                      │            │        │9.車身號碼：                                            │        │                    │          │
│    │                      │            │        │  WDBRF64J71F057224                                     │        │                    │          │
│    │                      │            │        │                                                        │        │                    │          │
│    │                      │            │        │                                                        │        │                    │          │
│    │                      │            │        │                                                        │        │                    │          │
│    │                      │            │        │                                                        │        │                    │          │
│    │                      │            │        │                                                        ├────┼──────────┤          │
│    │                      │            │        │                                                        │共計    │共計78160美元       │          │
│    │                      │            │        │                                                        │44050元 │                    │          │
├──┼───────────┼──────┼────┼────────────────────────────┼────┼──────────┼─────┤
│二一│第AW/D2/93/300A/0504號│93年12月8日 │偉宏報關│中古車                                                  │13500元 │1.配備：自動變速器、│Auto      │
│    │、AE公司( 即附件一編號│            │股份有限│1.出廠：2001；車型：雙座四輪轎車、2 門                  │        │  頭燈清洗、皮革製、│Enterprise│
│    │10、9之車）           │            │公司    │2.廠牌：MERCEDES-BENZ ；型號：SLK230 KOMPRESSOR         │        │  可溫熱座椅        │s         │
│    │                      │            │        │3.排氣量：2295CC；汽缸數：4 ；座位數：2                 │        │2.總價記載為CIF27995│          │
│    │                      │            │        │4.左駕                                                  │        │  美元              │          │
│    │                      │            │        │5.傳動系統：5 速自排﹝變速箱類型﹞                      │        │                    │          │
│    │                      │            │        │6.引擎限使用95無鉛汽油                                  │        │                    │          │
│    │                      │            │        │7.燃料蒸發系統及觸媒轉化器為標準配備                    │        │                    │          │
│    │                      │            │        │8.非氟氯碳化物冷媒系統                                  │        │                    │          │
│    │                      │            │        │9.車身號碼：                                            │        │                    │          │
│    │                      │            │        │  WDBKK49FX1F176312                                     │        │                    │          │
│    │                      │            │        │                                                        │        │                    │          │
│    │                      │            │        │                                                        │        │                    │          │
│    │                      │            │        │                                                        │        │                    │          │
│    │                      │            │        │                                                        │        │                    │          │
│    │                      │            │        │                                                        │        │                    │          │
│    │                      │            │        ├────────────────────────────┼────┼──────────┤          │
│    │                      │            │        │中古車                                                  │12000元 │1.配備：天窗、皮革製│          │
│    │                      │            │        │1.出廠：2000；車型：休旅車、5 門                        │        │  、雙人動力座椅    │          │
│    │                      │            │        │2.廠牌：MERCEDES-BENZ ；型號：ML320 、4 輪傳動          │        │2.總價記載為CIF22750│          │
│    │                      │            │        │3.排氣量：3199CC；汽缸數：8 ；座位數：5                 │        │  美元              │          │
│    │                      │            │        │4.左駕                                                  │        │                    │          │
│    │                      │            │        │5.傳動系統：5 速自排﹝變速箱類型﹞                      │        │                    │          │
│    │                      │            │        │6.引擎限使用95無鉛汽油                                  │        │                    │          │
│    │                      │            │        │7.燃料蒸發系統及觸媒轉化器為標準配備                    │        │                    │          │
│    │                      │            │        │8.非氟氯碳化物冷媒系統                                  │        │                    │          │
│    │                      │            │        │9.車身號碼：                                            │        │                    │          │
│    │                      │            │        │  4JGAB54E4YA170445                                     │        │                    │          │
│    │                      │            │        │                                                        │        │                    │          │
│    │                      │            │        │                                                        │        │                    │          │
│    │                      │            │        │                                                        │        │                    │          │
│    │                      │            │        │                                                        │        │                    │          │
│    │                      │            │        │                                                        ├────┼──────────┤          │
│    │                      │            │        │                                                        │共計    │共計CIF50745美元    │          │
│    │                      │            │        │                                                        │25500元 │                    │          │
├──┼───────────┼──────┼────┼────────────────────────────┼────┼──────────┼─────┤
│二二│第AW/D2/93/300A/0506號│93年12月8日 │偉宏報關│中古車                                                  │13050元 │總價記載為CIF26500美│Auto      │
│    │、AE公司（即附件一編號│            │股份有限│1.出廠：2001；車型：轎車、4 門                          │        │元                  │Enterprise│
│    │6、7之車）            │            │公司    │2.廠牌：MERCEDES-BENZ ；型號：C320                      │        │                    │s         │
│    │                      │            │        │3.排氣量：3199CC；汽缸數：6 ；座位數：5                 │        │                    │          │
│    │                      │            │        │4.左駕                                                  │        │                    │          │
│    │                      │            │        │5.傳動系統：5 速自排﹝變速箱類型﹞                      │        │                    │          │
│    │                      │            │        │6.引擎限使用95無鉛汽油                                  │        │                    │          │
│    │                      │            │        │7.燃料蒸發系統及觸媒轉化器為標準配備                    │        │                    │          │
│    │                      │            │        │8.非氟氯碳化物冷媒系統                                  │        │                    │          │
│    │                      │            │        │9.車身號碼：                                            │        │                    │          │
│    │                      │            │        │  WDBRF64J81F084223                                     │        │                    │          │
│    │                      │            │        │                                                        │        │                    │          │
│    │                      │            │        │                                                        │        │                    │          │
│    │                      │            │        │                                                        │        │                    │          │
│    │                      │            │        │                                                        │        │                    │          │
│    │                      │            │        │                                                        │        │                    │          │
│    │                      │            │        ├────────────────────────────┼────┼──────────┤          │
│    │                      │            │        │中古車                                                  │13500元 │總價記載為CIF33900美│          │
│    │                      │            │        │1.出廠：2001；車型：休旅車、5 門                        │        │元                  │          │
│    │                      │            │        │2.廠牌：BMW ；型號：X5休旅車、4 輪傳動                  │        │                    │          │
│    │                      │            │        │3.排氣量：2979CC；汽缸數：6 ；座位數：5                 │        │                    │          │
│    │                      │            │        │4.左駕                                                  │        │                    │          │
│    │                      │            │        │5.傳動系統：5 速自排﹝變速箱類型﹞                      │        │                    │          │
│    │                      │            │        │6.引擎限使用95無鉛汽油                                  │        │                    │          │
│    │                      │            │        │7.燃料蒸發系統及觸媒轉化器為標準配備                    │        │                    │          │
│    │                      │            │        │8.非氟氯碳化物冷媒系統                                  │        │                    │          │
│    │                      │            │        │9.車身號碼：                                            │        │                    │          │
│    │                      │            │        │  WBAFA535X1LM71341                                     │        │                    │          │
│    │                      │            │        │                                                        │        │                    │          │
│    │                      │            │        │                                                        │        │                    │          │
│    │                      │            │        │                                                        │        │                    │          │
│    │                      │            │        │                                                        │        │                    │          │
│    │                      │            │        │                                                        │        │                    │          │
│    │                      │            │        │                                                        ├────┼──────────┤          │
│    │                      │            │        │                                                        │共計    │共計60400美元       │          │
│    │                      │            │        │                                                        │26550元 │                    │          │
├──┼───────────┼──────┼────┼────────────────────────────┼────┼──────────┼─────┤
│二三│第AW/D2/94/300A/0501號│94年1月20日 │偉宏報關│中古車                                                  │45000元 │1.配備無記載        │STEVE YU  │
│    │、STEVE YU            │            │股份有限│1.出廠：2002；車型：雙座四輪轎車、2 門                  │        │2.總價記載為FOB67000│          │
│    │( 本件由基隆地檢署移轉│            │公司    │2.廠牌：PORSCHE；型號：                                 │        │  美元              │          │
│    │管轄至桃園地檢署，桃園│            │        │  911 CARRERA TURBOCHARGER AWD                          │        │                    │          │
│    │地檢署檢察官漏未起訴，│            │        │3.排氣量：3600CC；汽缸數：6 ；座位數：4                 │        │                    │          │
│    │亦未聲請本院併辦，應由│            │        │4.左駕                                                  │        │                    │          │
│    │本院本於裁判一罪職權併│            │        │5.傳動系統：5 速自排﹝變速箱類型﹞                      │        │                    │          │
│    │辦）                  │            │        │6.引擎限使用95無鉛汽油                                  │        │                    │          │
│    │                      │            │        │7.燃料蒸發系統及觸媒轉化器為標準配備                    │        │                    │          │
│    │                      │            │        │9.車身號碼：                                            │        │                    │          │
│    │                      │            │        │  WPOAB299X2S686048                                     │        │                    │          │
│    │                      │            │        │                                                        │        │                    │          │
│    │                      │            │        │                                                        │        │                    │          │
│    │                      │            │        │                                                        │        │                    │          │
│    │                      │            │        │                                                        │        │                    │          │
│    │                      │            │        │                                                        │        │                    │          │
├──┼───────────┼──────┼────┼────────────────────────────┼────┼──────────┼─────┤
│二四│第AW/D2/94/300A/0504號│94年2月24日 │偉宏報關│中古車                                                  │20000元 │1.配備無記載        │STEVE YU  │
│    │、STEVE YU            │            │股份有限│1.出廠：2000；車型：轎車、5 門                          │        │2.總價記載為FOB32414│          │
│    │                      │            │公司    │2.廠牌：MERCEDES-BENZ ；型號：ML55、四輪傳動            │        │  美元              │          │
│    │                      │            │        │3.排氣量：5439CC；汽缸數：8 ；座位數：5                 │        │                    │          │
│    │                      │            │        │4.左駕                                                  │        │                    │          │
│    │                      │            │        │5.傳動系統：5 速自排﹝變速箱類型﹞                      │        │                    │          │
│    │                      │            │        │6.引擎限使用95無鉛汽油                                  │        │                    │          │
│    │                      │            │        │7.燃料蒸發系統及觸媒轉化器為標準配備                    │        │                    │          │
│    │                      │            │        │8.非氟氯碳化物冷媒系統                                  │        │                    │          │
│    │                      │            │        │9.車身號碼：                                            │        │                    │          │
│    │                      │            │        │  4JGAB74EOYA163035                                     │        │                    │          │
│    │                      │            │        │                                                        │        │                    │          │
│    │                      │            │        │                                                        │        │                    │          │
│    │                      │            │        │                                                        │        │                    │          │
│    │                      │            │        │                                                        │        │                    │          │
│    │                      │            │        │                                                        │        │                    │          │
└──┴───────────┴──────┴────┴────────────────────────────┴────┴──────────┴─────┘
附表二：
┌──┬───────────┬──────┬───────────┬─────────────┐
│編號│報單號碼              │偷漏稅款    │查處依據及是否已確定  │    備            註      │
│    │                      │（新台幣）  │                      │                          │
├──┼───────────┼──────┼───────────┼─────────────┤
│ 一 │第AT/D2/93/128A/0008號│偷漏貨物稅  │基隆關稅局97年第      │                          │
│    │                      │76,061元    │00000000號處分書      │                          │
│    │                      │偷漏營業稅  │已確定                │                          │
│    │                      │14,668元    │                      │                          │
├──┼───────────┼──────┼───────────┼─────────────┤
│二  │第AT/D2/93/128A/0012號│偷漏貨物稅  │基隆關稅局97年第      │                          │
│    │                      │121,859元   │00000000號處分書      │                          │
│    │                      │偷漏營業稅  │已確定                │                          │
│    │                      │23,501      │                      │                          │
├──┼───────────┼──────┼───────────┼─────────────┤
│二之│第AT/BC/93/V631/7514號│偷漏貨物稅  │同編號九              │同編號十一                │
│一  │                      │166元       │未確定                │                          │
│    │                      │偷漏營業稅  │                      │                          │
│    │                      │176,870     │                      │                          │
├──┼───────────┼──────┼───────────┼─────────────┤
│ 三 │第AW/93/2595/2005號   │偷漏貨物稅  │台北高等行政法院95年度│                          │
│    │                      │198,321元   │訴字第1631號          │                          │
│    │                      │偷漏營業稅  │已確定                │                          │
│    │                      │38,248元    │                      │                          │
│    │                      │            │                      │                          │
├──┼───────────┼──────┼───────────┼─────────────┤
│ 四 │第AT/BC/93/W127/3228號│偷漏貨物稅  │基隆關稅局97年第      │                          │
│    │                      │233,006元   │00000000號處分書      │                          │
│    │                      │偷漏營業稅  │已確定                │                          │
│    │                      │44,936      │                      │                          │
│    │                      │            │                      │                          │
├──┼───────────┼──────┼───────────┼─────────────┤
│ 五 │第AW/BC/93/WA45/3225號│偷漏貨物稅  │財政部基隆關稅局95 年9│                          │
│    │                      │11,694元    │月21日基普復二五字第  │                          │
│    │                      │偷漏營業稅  │000000 0000 號        │                          │
│    │                      │2,255元     │已確定                │                          │
├──┼───────────┼──────┼───────────┼─────────────┤
│ 六 │第AT/BC/93/WB36/3237  │偷漏貨物稅  │基隆關稅局97年第      │                          │
│    │                      │98,682 元   │00000000號處分書      │                          │
│    │                      │偷漏營業稅  │已確定                │                          │
│    │                      │19,031元    │                      │                          │
│    │                      │            │                      │                          │
├──┼───────────┼──────┼───────────┼─────────────┤
│ 七 │第AW/BC/93/WA45/7014號│偷漏貨物稅  │財政部第00000000號案件│                          │
│    │                      │337,187元   │訴願決定書            │                          │
│    │                      │偷漏營業稅  │已確定                │                          │
│    │                      │0元         │                      │                          │
│    │                      │            │                      │                          │
├──┼───────────┼──────┼───────────┼─────────────┤
│ 八 │第AT/D2/93/128A/0014號│偷漏貨物稅  │基隆關稅局97年第      │                          │
│    │                      │72,1901元   │00000000號處分書      │                          │
│    │                      │偷漏營業稅  │已確定                │                          │
│    │                      │18,047元    │                      │                          │
│    │                      │            │                      │                          │
├──┼───────────┼──────┼───────────┼─────────────┤
│ 九 │第AT/D2/93/128A/0015號│            │基隆關稅局98年6 月22日│台北高等行政法院95年度訴字│
│    │                      │偷漏貨物稅  │基普五字第0981015428號│第1635號判決認買賣契約是否│
│    │                      │844元       │函                    │存於被告與AE公司、貨物是否│
│    │                      │偷漏營業稅  │                      │由AE公司所出口存有疑義，而│
│    │                      │898,148元   │                      │將復查決定撤銷，最高行政法│
│    │                      │            │                      │院雖以98年度判字第127 號維│
│    │                      │            │                      │持原判，然該判決認為原判決│
│    │                      │            │                      │疏未審認SALE CONTRACT 影本│
│    │                      │            │                      │在出賣人欄有經AE公司簽名，│
│    │                      │            │                      │即逕認賣方未簽名，耀總公司│
│    │                      │            │                      │與AE公司間是否有簽訂銷售合│
│    │                      │            │                      │約，不無疑義云云，雖尚嫌速│
│    │                      │            │                      │斷等語，而本院則認買賣契約│
│    │                      │            │                      │確存於被告之耀總公司與AE公│
│    │                      │            │                      │司之間，貨物由AE公司所出口│
│    │                      │            │                      │，是最高行政法院之上開判決│
│    │                      │            │                      │理由與本院之判斷尚無二致。│
│    │                      │            │                      │（最高行法院係因原處分憑以│
│    │                      │            │                      │計算補稅及罰鍰之實際交易價│
│    │                      │            │                      │格，係按FBB 計算，而依SALE│
│    │                      │            │                      │CONTRACT記載，交易條件應為│
│    │                      │            │                      │CIF ，原處分所為補稅及罰鍰│
│    │                      │            │                      │之金額有誤，因此維持原審撤│
│    │                      │            │                      │銷訴願決定及原處分之判決。│
│    │                      │            │                      │）                        │
├──┼───────────┼──────┼───────────┼─────────────┤
│ 十 │第AT/D2/93/128A/0016號│偷漏貨物稅  │同編號九              │同編號九                  │
│    │                      │85 元       │                      │                          │
│    │                      │偷漏營業稅  │                      │                          │
│    │                      │90,309元    │                      │                          │
│    │                      │            │                      │                          │
├──┼───────────┼──────┼───────────┼─────────────┤
│十一│第AT/D2/93/128A/0017號│偷漏貨物稅  │同編號九              │最高行政法院98年度判字第  │
│    │                      │857元       │未確定                │209 號撤銷台北高等行政法院│
│    │                      │偷漏營業稅  │                      │95年度訴字第1631號判決（該│
│    │                      │912,381元   │                      │判決認買賣契約是否存在於被│
│    │                      │            │                      │告與AE公司之間、貨物是否由│
│    │                      │            │                      │AE公司出口不無疑義）。    │
│    │                      │            │                      │                          │
├──┼───────────┼──────┼───────────┼─────────────┤
│十二│第AW/D2/93/128A/0002號│偷漏貸物稅  │財政部基隆關稅局95年1 │ 最 高行政法院以98年度判字│
│    │                      │856,963元   │月11日基普復二五字第  │ 409 號判決撤銷對本件被告 │
│    │                      │偷漏營業稅  │0000000000號復查決定書│ 有利之台北高等行政法院95 │
│    │                      │48,290元    │未確定                │ 年度訴字第3003號判決，並 │
│    │                      │            │                      │ 在撤銷發回理由中陳明依被 │
│    │                      │            │                      │ 告在台灣土地銀行桃園分行 │
│    │                      │            │                      │ 之賣匯水單顯示，有多筆匯 │
│    │                      │            │                      │ 出國外之款項之國外受款人 │
│    │                      │            │                      │ 均為AE公司，足見AE公司已 │
│    │                      │            │                      │ 與被告間就銷售契約已獲合 │
│    │                      │            │                      │ 意，契約已成立，並進入履 │
│    │                      │            │                      │ 約階段，且被告亦於銷售合 │
│    │                      │            │                      │ 約上簽名蓋章，且又偽造AE │
│    │                      │            │                      │ 公司開立之商業發票持以繳 │
│    │                      │            │                      │ 驗報關，被告在其他同類行 │
│    │                      │            │                      │ 政案件中均自承AE公司出具 │
│    │                      │            │                      │ 之銷售合約上其之簽名為真 │
│    │                      │            │                      │ 正。（即已在實質上認定被 │
│    │                      │            │                      │ 告無理由）               │
├──┼───────────┼──────┼───────────┼─────────────┤
│十三│第AT/D2/93/128A/0018號│偷漏貸物稅  │同編號九              │同編號九                  │
│    │、AE公司              │513元       │                      │                          │
│    │                      │偷漏營業稅  │                      │                          │
│    │                      │546,346元   │                      │                          │
│    │                      │            │                      │                          │
├──┼───────────┼──────┼───────────┼─────────────┤
│十四│第AT/D2/93/128A/0019號│偷漏貸物稅  │同編號九              │同編號九                  │
│    │                      │1,143元     │                      │                          │
│    │                      │偷漏營業稅  │                      │                          │
│    │                      │1,216,181元 │                      │                          │
├──┼───────────┼──────┼───────────┼─────────────┤
│十五│第AW/D2/93/128A/0003號│偷漏貨物稅  │財政部基隆關稅局95年3 │                          │
│    │                      │234,767元   │月10日基普復二五字第  │                          │
│    │                      │偷漏營業稅  │0000000000號重審復查決│                          │
│    │）                    │45,276元    │定書                  │                          │
│    │                      │            │已確定                │                          │
│    │                      │            │                      │                          │
├──┼───────────┼──────┼───────────┼─────────────┤
│十六│第AT/D2/93/128A/0022號│偷漏貸物稅  │同編號9               │同編號11                  │
│    │                      │644元       │未確定                │                          │
│    │                      │偷漏營業稅  │                      │                          │
│    │                      │685,327元   │                      │                          │
├──┼───────────┼──────┼───────────┼─────────────┤
│十七│第AW/D2/93/300A/0501號│偷漏貨物稅  │台北高等行政法院95年度│                          │
│    │                      │91,022 元   │訴字第2134號判決      │                          │
│    │                      │偷漏營業稅  │已確定                │                          │
│    │                      │17,554元    │                      │                          │
├──┼───────────┼──────┼───────────┼─────────────┤
│十八│第AW/D2/93/300A/0502號│偷漏貨物稅  │台北高等行政法院95年度│                          │
│    │                      │28,943元    │訴字第2132號判決      │                          │
│    │                      │偷漏營業稅  │已確定                │                          │
│    │                      │5,582元     │                      │                          │
├──┼───────────┼──────┼───────────┼─────────────┤
│十九│第AW/D2/93/300A/0503號│偷漏貨物稅  │財政部基隆關稅局95年1 │最高行政法院以98年度判字第│
│    │                      │719,306元   │月11日基普復二五字第  │185號判決撤銷對本件被告有 │
│    │                      │偷漏營業稅  │0000000000號復查決定書│利之台北高等行政法院95年度│
│    │                      │138,723     │未確定                │訴字第2131號判決( 該判決撤│
│    │                      │            │                      │銷左開處分)。             │
│    │                      │            │                      │                          │
├──┼───────────┼──────┼───────────┼─────────────┤
│二十│第AW/D2/93/300A/0505號│偷漏貨物稅  │財政部基隆關稅局95年1 │台北高等行政法院95年度訴字│
│    │                      │1,025,136元 │月11日基普復二五字第  │第2129號判決撤銷左開處分，│
│    │                      │偷漏營業稅  │0000000000號復查決定書│然此案經基隆關稅局上訴於最│
│    │                      │197,704元   │未確定                │高行政法院，現尚未判決。  │
│    │                      │            │                      │                          │
├──┼───────────┼──────┼───────────┼─────────────┤
│二一│第AW/D2/93/300A/0504號│偷漏貨物稅  │台北高等行政法院95年度│                          │
│    │                      │205,954元   │訴字第3005號判決      │                          │
│    │                      │偷漏營業稅  │已確定                │                          │
│    │                      │39,720元    │                      │                          │
│    │                      │            │                      │                          │
├──┼───────────┼──────┼───────────┼─────────────┤
│二二│第AW/D2/93/300A/0506號│偷漏貨物稅  │財政部基隆關稅局95年1 │台北高等行政法院95年度訴字│
│    │                      │861,172元   │月11日基普復二五字第  │第3006號判決撤銷左開處分，│
│    │                      │偷漏營業稅  │0000000000號復查決定書│然此案經基隆關稅局上訴於最│
│    │                      │166,083     │未確定                │高行政法院，現尚未判決。  │
├──┼───────────┼──────┼───────────┼─────────────┤
│二三│第AW/D2/94/300A/0501號│偷漏貨物稅  │財政部基隆關稅局95年9 │                          │
│    │                      │237,758元   │月21日基普復二五字第  │                          │
│    │                      │偷漏營業稅  │0000000000號復查決定書│                          │
│    │                      │45,853元    │已確定                │                          │
├──┼───────────┼──────┼───────────┼─────────────┤
│二四│第AW/D2/94/300A/0504號│偷漏貨物稅  │台北高等行政法院95年度│                          │
│    │                      │152,494元   │訴字第3004號          │                          │
│    │                      │偷漏營業稅  │已確定                │                          │
│    │                      │29,410元    │                      │                          │
│    │                      │            │                      │                          │
└──┴───────────┴──────┴───────────┴─────────────┘

司法院資訊處製作；財團法人民間司法改革基金會備份。
